
Asua-verbi ja sen johdokset esiintyvät tutkimusaineistossa
tavallisimmin jo asumisesta kertovan kappaleen ensimmäisessä virkkeessä 
(`r fn(100*nrow(subset(withindicator,sentence_number==1))/nrow(withindicator))` % tapauksista).
Juuri nämä ovat myös potentiaalisimpia kohteita alatopiikin esiintymisen kannalta,
minkä takia edellisessä osiossa kuvattu satunnaisotanta päätettiin kohdistaa näihin tapauksiin.
Lopputuloksena oli kaiken kaikkiaan `r nrow(subset(withindicator,sentence_number==1))`
asumisesta kertovan kappaleen sisältävää tekstiä. Näissä itse asua-johdoksen
syntaktinen kategoria eli jäsentimen sille asettama dependenssirooli vaihteli
kuvion `r Ref('fig', 'ff_deproles.shares')` mukaisesti:


```{r deproles.shares, echo=FALSE, fig.cap=Ref('fig','ff_deproles.shares','Asua-johdosten jakautuminen eri syntaktisiin kategorioihin.'), fig.width=3, fig.height=2}

#Add a category called "other"
withindicator.1s <- subset(withindicator,sentence_number==1)
withindicator.1s$indicator.deprel <- as.character(withindicator.1s$indicator.deprel)
withindicator.1s$indicator.deprel[withindicator.1s$indicator.deprel %in% names(table(withindicator.1s$indicator.deprel)[table(withindicator.1s$indicator.deprel)<10])] <- "Muu"
withindicator.1s$indicator.deprel <- factor(withindicator.1s$indicator.deprel,levels=unique(names(sort(table(withindicator.1s$indicator.deprel),d=T))))
ggplot2::ggplot(withindicator.1s, ggplot2::aes(x=indicator.deprel)) + ggplot2::geom_bar() + ggplot2::coord_flip() + ggthemes::theme_tufte()

```

Kuvion `r Ref('fig', 'ff_deproles.shares')` mukaan tavallisin asumista
ilmaisevan topiikki-indikaattorin dependenssirooli on edellä kuvatulla tavalla
rajatussa tutkimusaineistossa objekti (*dobj*). Jonkin verran muista kategorioista
erottuvat myös predikaattiverbit (*root*) sekä tarkemmin määrittelemättömät
adverbiaalit (*nmod*). Eri kategorioista tutkittaviksi valikoitujen tapausten
määrä on esitetty taulukossa `r Ref('tab', 'tt_tutkittavat')`:

```{r, echo=FALSE}

tab <- as.data.frame(sort(table(withindicator.1s$indicator.deprel),dec=T))
tab$sample <- round(tab$Freq/2)
colnames(tab) <- c("Kategoria","Yht.","Otanta")
knitr::kable(tab,caption=Ref('tab','tt_tutkittavat','Syntaktiset kategoriat ja satunnaisotannan koko'))


```

Taulukossa `r Ref('tab', 'tt_tutkittavat')` kuvatut kategoriat on seuraavassa
analysoitu seuraavalla tavalla:

1. Jokaisesta kategoriasta on tutkittu taulukossa `r Ref('tab', 'tt_tutkittavat')` 
   esitetyn otannan mukainen määrä tapauksia ja näistä on eroteltu ne tapaukset,
   joissa kyseessä todella on ollut alatopiikki.
2. Alatopiikkitapaukset on ryhmitelty siten, että ne tapaukset, jotka tulkintamme mukaan
   ovat olleet samanlaisia, on analysoitu osaksi samaa ryhmää
3. Lopuksi eri syntaktisten kategorioiden perusteella saaduista tapauksista tehdään synteesi,
   joka esitelmään Päätelmiä-osiossa.


## Objektit

Alkuun: kuinka monta alatopiikkitapausta

## Predikaattiverbit

Alkuun: kuinka monta alatopiikkitapausta

Predikaattiverbitapaukset ovat harvoin..

## jne

Alkuun: kuinka monta alatopiikkitapausta

