# Liite 1: osiossa 4.1 esitettyjen esimerkkivirkkeiden lähikontekstit

Tähän liitteeseen on koottu osiossa 4.1. esitettyjen virkkeiden laajempi
konteksti. Laajempi konteksti kattaa mahdollisen kappaletta edeltävän 
väliotsikon sekä esimerkkivirkkeen avaaman kappaleen kokonaisuudessaan.

```{r, echo=FALSE}

library(dplyr)
ex.ids <- c(286, 42, 839, 699, 317, 107, 341,557,272,498,732,807,298)
esim <- setNames(lapply(ex.ids,function(x)MoreInfo(x)),groups.meta$Nimi)
#Järjestetään esimerkit koon mukaan
totals <- sort(sapply(esim,function(x)x$total),dec=T)
esim.ordered <- lapply(names(totals),function(x)esim[[x]])
esim.print <- sapply(esim.ordered,function(x)x$sentence)
#Tulostetaan esimerkit suuruusjärjestyksessä niin, että kukin on nimetty loogisesti
ex.names <- data.frame(group=c("Listamaiset","Selkeät yksittäiseen tapahtumaan keskittyvät narratiivit","asuin paikassa x","pari sanaa asumisesta","Linkki","yleistys","Ennakoivat","ennakoivien ja predikoivien välimaasto","oma kokemus","Yliopisto (maggy) tarjosi","Suurin osa opiskelijoista","Kontrasti","asunnon ja asumisen staattinen kuvailu"),
                       label=c("@ee_lista", "@ee_narratiivi", "@ee_predikaatti", "@ee_parisanaa", "@ee_linkki", "@ee_yleistys", "@ee_ennakoivat", "@ee_valimaasto", "@ee_omakokemus", "@ee_maggytarjosi", "@ee_suurionsa", "@ee_kontrasti", "@ee_staattinen"))
print.labels <- as.character(sapply(names(totals),function(x)ex.names$label[ex.names$group==x]))
print.names <- paste0("(",print.labels,")")

for(idx in c(1:length(esim.ordered))){
    esim.ordered[[idx]]$esimerkki <- paste(print.names[[idx]], esim.print[[idx]])
    esim.ordered[[idx]]$id <- ex.ids[which(names(esim) == esim.ordered[[idx]]$group)]
}

do.call(rbind.data.frame, esim.ordered)  %>% as_tibble -> esimerkit
esimerkit %>% 
    left_join(fsstats1 %>% select(textid, paragraph)  %>% rename(id=textid), by=c("id")) %>% 
    mutate_if(is.factor,as.character) -> esimerkit

PrintHeading <- function(r){
    if(r["otsikko"] != "unnamed"){
        cat(as.character(r["otsikko"]), "\n\n")
    }
}

```

**Esimerkki @ee_lista:**


```{r, echo=FALSE, results='asis'}

PrintHeading(esimerkit[1,])

as.character(esimerkit[1,"paragraph"]) %>% cat(.,"\n\n")

```



**Esimerkki @ee_predikaatti:**


```{r, echo=FALSE, results='asis'}

PrintHeading(esimerkit[2,])

as.character(esimerkit[2,"paragraph"]) %>% cat(.,"\n\n")

```



**Esimerkki @ee_ennakoivat:**


```{r, echo=FALSE, results='asis'}

PrintHeading(esimerkit[3,])

as.character(esimerkit[3,"paragraph"]) %>% cat(.,"\n\n")

```





