
```{r tietojen_lataus, echo=FALSE}

library("SataTapaa")

test <- list(difs=nrow(subset(ristiin_annotointi,(theme_j == "Asuminen" & theme_k != "Asuminen" | theme_k == "Asuminen" & theme_j != "Asuminen"))),
             sims=nrow(subset(ristiin_annotointi,(theme_j == "Asuminen" & theme_k == "Asuminen"))))

```

Nyt käsillä olevan tutkimuksen aineisto koostuu siis yliopisto-opiskelijoiden
vaihtokokemuksestaan kirjoittamista teksteistä. Tarkka tehtävänanto tekstien laatimiseen
oli annettu erillisissä ohjeissa, joissa opiskelijoita pyydetään kirjoittamaan
"matkakertomus, jossa kuvaillaan ja arvioidaan opiskelua ulkomaisessa
yliopistossa tai harjoittelua ulkomailla". Ohjeet sisältävät kahdeksankohtaisen
listan mahdollisesti käsiteltävistä asioista (mm. *etukäteisjärjestelyt*,
*asuminen* ja *merkityksellisyys*). Listaa kehotetaan tulkitsemaan toteamalla, että
"seuraavat ohjeet eivät ole sitovia, mutta ne on hyvä lukea läpi ennen kirjoittamista".

Tässä käsiteltävä lopullinen tutkimusaineisto kattaa kaikkiaan `r nrow(withindicator)`
opiskelijoiden laatimaa tekstiä, jotka tutkimuksen ensimmäisessä vaiheessa annotoitiin
kappaleittain[^alkup_kpl] siten, että jokaiselle kappaleelle merkittiin
topiikki. Yhteensä kaksikymmentä tekstiä käsittäneen kokeiluaineiston
perusteella päätettiin keskittyä *asumisesta* kertoviin kappaleisiin siitä
syystä, että asumisesta kirjoitettiin lähes jokaisessa analysoidussa näytetekstissä
ja koska asuminen aiheena havaittiin tavallisesti melko selvärajaiseksi. Koska
tekstit analysoi kaksi eri henkilöä (artikkelin tekijät), näyteaineiston
avulla testattiin myös, kuinka samanlaisia tulkinnat kappaleiden aiheista
olivat. Asumiskappaleiden osalta arvioijien tulkinnat olivat samoja `r test$sims`
tapauksessa `r sum(test$difs,test$sims)`:stä. 

[^alkup_kpl]: Käyttäen kirjoittajien itsensä tekemää  kappaleiden ortografista
erottelua.

Kokeiluaineiston jälkeen koko tutkimusaineisto käytiin läpi siten, että
teksteistä etsittiin vain kappaleita, joiden topiikki oli tulkittavissa asumiseksi. 
Kun tämä kaikki tekstit kattava varsinainen annotointiprosessi saatiin
päätökseen, lopulliseksi aineistoksi muodostui  `r nrow(withindicator)`
vähintään yhden asumisesta kertovan kappaleen sisältävää tekstiä. Tekstit ovat
keskimäärin `r round(mean(text_statistics$words))` sanaa pitkiä ja sisältävät
kaiken kaikkiaan keskimäärin `r round(mean(text_statistics$paragraphs))`
kappaletta. Prosessin tuloksena saatu tutkimusaineisto on siis
kohtalaisen kokoinen, ja sitä voidaan mahdollisesti jatkossa käyttää erilaisten
kvantitatiivisten päätelmien pohjana. Nyt käsillä olevaa tutkimusta varten päädyttiin
kuitenkin hyödyntämään aineistoa ennen muuta kvalitatiivisesti. Tätä varten
aineistosta eroteltiin tarkempaa analyysia silmällä pitäen
käsiteltäväksi painotettu satunnaisotanta.


Satunnaisotannan painottamisella pyrittiin varmistamaan, että analysoitava
otos edustaa mahdollisimman kattavasti koko tutkimusaineistoa
[satunnaisotantaan liittyvistä periaatteista ks. esim. @levshina2015, 8].
Otoksen edustavuuden takaamiseksi kaikki `r nrow(withindicator)` tekstiä kattava korpus
rajattiin ja annotoitiin ensin automaattisesti niin pitkälle kuin mahdollista. 
Prosessi piti sisällään seuraavat vaiheet:

1. Määriteltiin, että analysoitavien kappaleiden topiikin asettavat
   virkkeet luokitellaan sen perusteella, mikä sana toimii
   *topiikki-indikaattorina* eli ensimmäisenä leksikaalisena vihjeenä kappaleen topiikista. 
   Analysoitavien kappaleiden määrää rajattiin siten, että mukaan otettiin
   ainoastaan sellaiset tapaukset, joissa topiikki-indikaattorina oli 
   joskin *asua*-verbin johdos (kuten *asunto*, *asuntoasia* tai *asuminen*)
   tai *asua*-verbi itse.
2. Huomio kohdistettiin vain niihin `r nrow(subset(withindicator,sentence_number==1))`
   tapaukseen, joissa *asua*-johdos sijaitsee ensimmäisen asumisesta kertovan
   kappaleen ensimmäisessä virkkeessä. Tällä varmistettiin se, että tarkastelun kohteeksi
   tulee mahdollisimman paljon juuri niitä virkkeitä, joissa kirjoittaja 
   todella siirtyy vanhasta topiikista uuteen.
3. Mukaan valikoituneille kappaleille suoritettiin automaattinen syntaktinen ja
   morfologinen jäsennys sekä lemmatisointi hyödyntämällä Turun yliopistossa kehitettyä
   dependenssijäsennintä [@haverinen2013tdt] ja siihen liittyviä komponentteja.

Jos tutkitaan tarkemmin niitä kategorioita, jotka syntaktinen jäsennin on merkinnyt
tutkimukseen valikoituneiden kappaleiden ensimmäisille *asua*-johdoksille,
saadaan taulukon `r Ref('tab', 'tt_deproles')`  mukainen jakauma.

```{r deproles, echo=FALSE, results='asis',fig.cap=Ref('fig','ff_deproles','Asua-johdosten jakautuminen eri syntaktisiin kategorioihin.'), fig.width=3, fig.height=2}

library(pander)

withindicator.1s <- subset(withindicator,sentence_number==1)
withindicator.1s$indicator.deprel <- as.character(withindicator.1s$indicator.deprel)
withindicator.1s$indicator.deprel[withindicator.1s$indicator.deprel %in% names(table(withindicator.1s$indicator.deprel)[table(withindicator.1s$indicator.deprel)<10])] <- "muu"
withindicator.1s$indicator.deprel <- factor(withindicator.1s$indicator.deprel,levels=rev(unique(names(sort(table(withindicator.1s$indicator.deprel),d=T)))))

cols  <- list(
    "Frekvenssi" = as.integer(sort(table(withindicator.1s$indicator.deprel),d=T)),
    "Selitys"   = c("objekti","predikaattiverbi","luokittelematon adverbiaali","nominaalisen verbimuodon objekti", "subjekti","omistusrakenteen kohde","kopulalauseen subjekti","esim. infinitiivitäydennykset"),
    "Esimerkki" = paste("*",c("Hankin asunnon","Asuin kerrostalossa","Asunnon suhteen","Asunnon hankkiminen", "Asuminen järjestyi","Asuntoloiden vuokrataso","Asuntola on uusi","Halusin asumaan paikallisten kanssa"),"*",sep=""),
    "N" = round(as.integer(sort(table(withindicator.1s$indicator.deprel),d=T)) / 2)
    )

deprels <- matrix(c(unlist(cols)),ncol=length(cols),byrow=F,dimnames=
             list(unique(names(sort(table(withindicator.1s$indicator.deprel),d=T))),names(cols)))

panderOptions('table.split.table',400)
panderOptions('table.alignment.default', function(df) ifelse(sapply(as.data.frame(df), is.numeric), 'right', 'left'))
panderOptions('table.alignment.rownames', 'left')
panderOptions('table.emphasize.rownames', F)
panderOptions('table.caption.prefix', '')

pander(rbind(deprels,matrix(c(sum(cols$Frekvenssi),rep("---",2),sum(cols$N)),nrow=1,dimnames=list(c("Yht."),names(cols)))),
      caption=Ref('tab','tt_deproles','Asua-johdosten jakautuminen eri syntaktisiin kategorioihin.'))
#ggplot2::ggplot(withindicator.1s, ggplot2::aes(x=indicator.deprel)) + ggplot2::geom_bar() + ggplot2::coord_flip() + ggthemes::theme_tufte()

```

Taulukon Frekvenssi-sarakkeesta nähdään paitsi se, että yhteensä
edellä kuvattujen kolmen annotointi- ja rajausvaiheen jälkeen jäljelle jäi 
`r sum(cols$Frekvenssi)` tekstiä, myös se, että selvästi tavallisimpia
topiikki-indikaattoreita olivat objektina esiintyvät asua-johdokset.
Kategoriat, joiden edustajia oli yhteensä alle kymmenen, niputettiin
yhdeksi *muu*-kategoriaksi. Varsinainen satunnaisotanta tehtiin taulukossa esitettyjen
kategorioiden perusteella siten, että jokaisesta taulukossa luetellusta
ryhmästä (mukaan lukien *muu*-ryhmä) valittiin satunnaisesti 
ryhmän kokonaisfrekvenssin puolikasta vastaava määrä tapauksia (ks. taulukon
viimeinen sarake).[^tarkka_menetelma] Nämä `r sum(cols$N)` tapauksesta otettiin
varsinaisen laadullisen analyysin kohteeksi.

[^tarkka_menetelma]: Satunnaisotannan tekninen toteutus dokumentoitiin
git-versionhallintaan ja on nähtävillä osoitteessa x (tarkistettu 8.1.2017) 

