
Tekstuaalisia funktioita ja  ja kappaletason elementtejä kuvattaessa 
on usein.. Esimerkiksi Vuorijärvellä kuvaus "blablaa".
Jos opettaja haluaa konkretisoida eri tekstistrategioita,
hänen on tavallisesti turvauduttava vain abstrakteihin määritelmiin.
Yhtenä tämän tutkimuksen tarkoituksena on kuitenkin tuottaa myös
toisenlaista, rakenteiden tason tietoa...
Tätä tietoa on kerätty seuraavassa soveltamalla 
laadullisen analyysin tuloksena saatuun ryhmäjakoon
määrällisiä menetelmiä, tarkemmin ottaen ehdollisia päätöksentekopuita
(*conditional inference trees*).

Ehdollisissa päätöksentekopuissa  ajatuksena on, että
[@levshina2015, x] . Analyysissa määritellään yksi selitettävä muuttuja [vrt. @ketokivi2015, x]
ja (tavallisesti useita) selittäviä muuttujia, joiden avulla jonkin tapauksen
päätymistä johonkin luokkaan pyritään ennustamaan. Nyt käsillä olevassa tutkimuksessa
selitettävän muuttujan muodostavat laadullisen analyysin tuloksena
luodut topiikin asetustapojen `r length(unique(analysoitu_otanta$group))`
ryhmää. Yksittäisen matkakertomuksen päätymistä johonkin näistä ryhmistä
on suorittamassamme luokittelupuuanalyysissä tarkasteltu seuraavien selittävien
muuttujien avulla.

1. *Topiikki-indikaattorin dependenssirooli.* Tämän muuttujan avulla määriteltiin
   alkuperäinen satunnaisotanta. Sen arvojen pohjana ovat taulukossa `r Ref('tab', 'tt_deproles')` 
   luetellut dependenssiroolit, joita kuitenkin lavennettiin siten, että arvot *nsubj* ja
   *nsubj:cop* yhdistettiin yhdeksi subjektin kategoriaksi (*subj*) ja arvot *nmod:poss*
   sekä *nmod:gobj* yhdeksi *nmod:x*-kategoriaksi, jolla viitattiin kaikkiin 
   kompleksisiin nominaalirakenteisiin (*asunnon hankinta*, *asumisen järjestäminen*).
2.  *Topiikki-indikaattorin sijainti virkkeessä* jakaa aineiston
    kahteen luokkaan: tapauksiin, joissa topiikki-indikaattori on koko virkkeen
    ensimmäisenä ja muihin tapauksiin.
3. Myös *lauseen predikaattiverbin persoona*  jaettiin kahteen kategoriaan:
   tapauksiin, joissa predikaattiverbi on ensimmäisessä persoonassa ja muihin tapauksiin.
4. *Side muuhun tekstiin* -muuttujalla on kolme kategoriaa: tapaukset, joissa
   asumistopiikkia on pohjustettu jo edellisessä kappaleessa muttei niin selvästi, että 
   kyseessä olisi linkkitapaus (*edel.*); tapaukset, joissa topiikki asetetaan viittaamalla
   selkeästi johonkin edellä muodostettuun linkkiin (*linkki*); tapaukset, joissa asumiskappaletta
   edeltää väliotsikko (*ots*) sekä tapaukset, joissa mitään edellä kuvatuista siteistä ei ole (*x*).
5. *Topiikki-indikaattorin morfologinen rakenne*  erottelee toisistaan finiittiverbit,
   infintiivimuodot (mukaan lukien minen-johdokset) ja substantiivit.
6. *Aikamuoto*-muuttuja pitää sisällään arvot *preesens*, *imperfekti*,
   *pluskvamperfekti/perferkti*[^perft] ja *ellipsi* (--).

[^perft]: Perfektitapauksia aineistossa oli vain yksi ja sekin
konditionaalissa, joten molemmat suomen liittoaikamuodot yhdistettiin samaan
kategoriaan.

Näiden muuttujien perusteella rakennettiin päätöksentekopuu R-ohjelmiston
*party*-kirjastoon kuuluvaa *ctree*-funktiota [@party] käyttäen. 
Analyysin tulos on esitetty kuviossa `r Ref('fig', 'ff_tree')` (tilan
säästämiseksi kuvio on esitetty kierrettynä vaakatasoon).

```{r, echo=FALSE, out.extra='angle=90', fig.width=14,fig.height=10,fig.cap=Ref('fig','ff_tree','Topiikkia asettavien ryhmien rakenne luokittelupuun avulla tarkasteltuna')}

library(party)
set.seed(204)
stats <- FormatForStatisticalAnalysis(T,F)
stats$side <- as.character(stats$side)
stats$side[stats$side=="otsikko"] <- "ots."
stats$side[stats$side=="edellinen"] <- "ed."
stats$side <- as.factor(stats$side)
puu <- ctree(group ~ side + location + dep + pers + pos + tense,stats)
plot(puu,         
  inner_panel=node_inner(puu,
       abbreviate = FALSE,            
       pval = T, 
       id = T),
     terminal_panel=node_barplot(puu,id=T,beside=T,ylines=1.2,gap=0,ymax=1))

```

Kuviossa `r Ref('fig', 'ff_tree')` tutkimusaineisto
on jaettu kymmeneen ryhmään (kuvion alimmalla rivillä esitetyt
pylväskaaviot) edellä kuvattujen selittävien muuttujien perusteella.
Kuvio esittää eri selittävien muuttujien vaikutuksen selitettävään 
muuttujaan sarjana päätöksiä (kuvan ympyränmuotoiset noodit), jotka on numeroitu
yhdestä 19:ään, esimerkiksi: *jos jonkin tapauksen dependenssirooli
on predikaatti (noodi 1) ja pääverbin persoona ensimmäinen (noodi 15) ja jos lisäksi
tapausta ei edellä väliotsikko, kyseessä on aina ryhmään @ee_predikaatti
kuuluva tapaus (noodi 18)*. Jos taas dependenssirooli on predikaatti (noodi 1),
joka ei kuitenkaan esiinny ensimmäisessä persoonassa, on kyseessä useimmiten
ryhmän 13 tapaus, vaikka muutkin vaihtoehdot ovat mahdollisia.
Jokaisen noodin kohdalle on myös merkitty p-arvo (tästä tarkemmin).


Oleellista tässä esitetyssä päätöksentekopuussa on, että vaikka itse luokittelu
ryhmiin tehtiin puhtaasti artikkelin kirjoittajien tulkinnan perusteella ja
kustakin ryhmästä annettiin edellä funktionaalinen kuvaus, on ryhmiä
mahdollista kuvailla melko pitkälle myös rakenteellisten ominaisuuksien
valossa. Karkeasti ottaen voidaan todeta, että suurin osa laadullisen analyysin
tuloksena laadituista kolmestatoista ryhmästä  pystytään päättelemään
hyödyntämällä kolmea yksinkertaista rakenteellisen mikrotason muuttujaa:
verbin persoonaa, aikamuotoa ja indikaattorisanan dependenssiroolia.
Taulukossa `r Ref('tab', 'tt_ryhmatpuusta')` on tiivistetty
näiden muuttujien vaikutus topiikkia asettavan virkkeen päätymiseen
johonkin laadullisessa analyysissa määritellyistä ryhmistä:


```{r, echo=FALSE, results="asis"}
library(pander)

gft <- read.csv(system.file("extdata", "groups_from_tree.csv", package="SataTapaa"),sep="\t")
gft[,1] <- as.factor(gft[,1])
tab <- t(as.matrix(rbind(apply(gft,1,function(x)ifelse(x=="--",x,paste0("*",x,"*"))))))
for(i in c(4,5)){
    tab[,i] <- gsub("\\*","",tab[,i])
}
colnames(tab) <- sapply(names(gft),function(x)gsub("\\."," ",x))
pander(tab, caption=Ref('tab','tt_ryhmatpuusta','Kvantitatiivisesti pääteltävissä olevat ryhmät'))

```


Taulukossa `r Ref('tab', 'tt_ryhmatpuusta')` on esitetty...
Lisäksi...

Huomaa: sijainnilla ei tässä puussa merkitystä.. 


```{r, echo=FALSE}



```

