Edellä (taulukko `r Ref('tab', 'tt_esim')` ) esitimme tavan ryhmitellä
asumisesta kertovat tekstikappaleet sen mukaan, miten kirjoittaja toteuttaa
siirtymän uuteen aiheeseen. Seuraavassa sovellamme laadullisen analyysin
tuloksena saatuun ryhmäjakoon tilastollisia menetelmiä, tarkemmin ottaen
ehdollisia päätöksentekopuita (conditional inference trees). 

Ehdolliset päätöksentekopuut ovat regressiotyyppinen luokittelumenetelmä, jossa
yhden tai useamman selittävän muuttujan assosiaatiota selitettävään muuttujaan
[termeistä ks. @ketokivi2015, 131]
tarkastellaan sarjana tutkimusaineistoa jaottelevia päätöksiä [@levshina2015,
291]. Meidän tutkimukseemme sovellettuna tämä tarkoittaa sen selvittämistä,
mitkä aineiston  `r nrow(analysoitu_otanta) ` tapauksen
ominaisuudet (selittävät muuttujat) parhaiten
ennustavat sen, mihin kolmestatoista ryhmästä (selitettävä muuttuja) tapaus
on luokiteltu. Käytössämme ovat taulukon `r Ref('tab', 'tt_muuttujat')` 
mukaiset selittävät muuttujat. 

```{r, echo=FALSE, results='asis'}

nimi <- c("Koneellisen jäsentimen topiikki-indikaattorille asettama syntaktinen rooli","Topiikki-indikaattorin sijainti virkkeessä","lauseen predikaattiverbin persoona","Side muuhun tekstiin","Topiikki-indikaattorin morfologinen rakenne","Aikamuoto")
lyh <- c("(dep)","(sij)","(pers)","(side)","(morf)","(tense)")
nimi <- paste(nimi, lyh)
selitys <- c(paste0("Arvot esitetty taulukossa ", Ref('tab', 'tt_deproles'), ", kuitenkin lavennettuna siten, että arvot *nsubj* ja *nsubj:cop* yhdistettiin yhdeksi subjektin kategoriaksi (*subj*) ja arvot *nmod:poss* sekä *nmod:gobj* yhdeksi *nmod:x*-kategoriaksi, jolla viitattiin kaikkiin kompleksisiin nominaalirakenteisiin (*asunnon hankinta*, *asumisen järjestäminen*)."),
             "Kaksi arvoa a) Tapaukset, joissa topiikki-indikaattori on koko virkkeen ensimmäisenä. b) Muut tapaukset.",
             "Kaksi arvoa: a) Tapaukset, joissa predikaattiverbi on ensimmäisessä persoonassa ja b) Muut tapaukset.",
             "Neljä arvoa: a) Tapaukset, joissa topiikki asetetaan viittaamalla selkeästi johonkin edellä muodostettuun linkkiin (*linkki*) b) Tapaukset, joissa asumistopiikkia on pohjustettu edellisessä kappaleessa, muttei niin selvästi, että kyseessä olisi linkkitapaus (*edel.*) c)  Tapaukset, joissa asumiskappaletta edeltää väliotsikko (*ots*) d) Tapaukset, joissa mitään edellä kuvatuista siteistä ei ole (*x*).",
             "Kolme arvoa: a) finiittiverbit b) infintiivimuodot (mukaan lukien minen-johdokset) c) substantiivit.",
             "Neljä arvoa: a) preesens, imperfekti, pluskvamperfekti/perferkti[^perft], ellipsi (--)."
             )
   
pander(matrix(c(nimi,selitys),ncol=2,byrow=F, dimnames=list(c(),c("Muuttujan nimi ja lyhenne","Muuttujan arvot"))),
       caption=Ref('tab','tt_muuttujat','Tilastollisen analyysin selittävät muuttujat')
       )

```






[^perft]: Perfektitapauksia aineistossa oli vain yksi ja sekin
konditionaalissa, joten molemmat suomen liittoaikamuodot yhdistettiin samaan
kategoriaan.

Tässä käytetty päätöksentekopuu rakennettiin R-ohjelmiston
*party*-kirjastoon kuuluvaa *ctree*-funktiota [@party] käyttäen.[^ghan]
Analyysin tulos on esitetty kuviossa `r Ref('fig', 'ff_tree')`.

[^ghan]: viittaus githubiin

```{r, echo=FALSE, out.extra='angle=90', fig.width=14,fig.height=10,fig.cap=Ref('fig','ff_tree','Topiikkia asettavien ryhmien rakenne luokittelupuun avulla tarkasteltuna')}

library(party)
set.seed(204)
stats <- FormatForStatisticalAnalysis(T,F)
stats$side <- as.character(stats$side)
stats$side[stats$side=="otsikko"] <- "ots."
stats$side[stats$side=="edellinen"] <- "ed."
stats$side <- as.factor(stats$side)

colnames(stats) <- c("group", "side", "loc", "dep", "temp", "morf", "sent", "pers", "pos")


puu <- ctree(group ~ side + loc + dep + pers + pos + temp,stats)
plot(puu,         
  inner_panel=node_inner(puu,
       abbreviate = FALSE,            
       pval = T, 
       id = T),
     terminal_panel=node_barplot(puu,id=T,beside=T,ylines=1.2,gap=0,ymax=1))

```

Kuviossa `r Ref('fig', 'ff_tree')` tutkimusaineisto
on jaettu kymmeneen ryhmään (kuvion alimmalla rivillä esitetyt
pylväskaaviot) edellä kuvattujen selittävien muuttujien perusteella.
Kuvio esittää selittävien muuttujien vaikutuksen 
sarjana päätöksiä (kuvion ympyränmuotoiset noodit), jotka on numeroitu
yhdestä 19:ään, esimerkiksi: *jos jonkin tapauksen dependenssirooli
on predikaatti (noodi 1) ja pääverbin persoona ensimmäinen (noodi 15) ja jos lisäksi
tapausta ei edellä väliotsikko, kyseessä on aina ryhmään 2
kuuluva tapaus (noodi 18)*. Jos taas dependenssirooli on predikaatti (noodi 1),
joka ei kuitenkaan esiinny ensimmäisessä persoonassa, on kyseessä useimmiten
ryhmän 13 tapaus, vaikka muutkin vaihtoehdot ovat mahdollisia.
Jokaisen kuvion haarauman kohdalle on myös merkitty p-arvo, joiden avulla voidaan
arvioida kunkin haarauman merkitsevyyttä  [@levshina2015, 292]. Korkein p-arvo
kuviossa `r Ref('fig', 'ff_tree')` on noodilla 15, joka sekin on vain noin yhden 
prosentin luokkaa, mikä tarkoittaa että kuviossa esitetyt jaot
ovat kaiken kaikkiaan merkitseviä [p-arvoista ks. esim. @levshina2015, 10; @baayen2012, 69].


Oleellista tässä esitetyssä päätöksentekopuussa on, että vaikka itse luokittelu
ryhmiin tehtiin puhtaasti artikkelin kirjoittajien tulkinnan perusteella ja
kustakin ryhmästä annettiin edellä funktionaalinen kuvaus, on ryhmiä
mahdollista kuvailla melko pitkälle myös rakenteellisten ominaisuuksien
valossa. Karkeasti ottaen voidaan todeta, että suurin osa laadullisen analyysin
tuloksena laadituista kolmestatoista ryhmästä  pystytään päättelemään
hyödyntämällä kolmea[^sijaintihom] yksinkertaista rakenteellisen mikrotason muuttujaa:
verbin persoonaa, aikamuotoa ja indikaattorisanan dependenssiroolia.
Taulukossa `r Ref('tab', 'tt_ryhmatpuusta')` on tiivistetty
näiden muuttujien vaikutus topiikkia asettavan virkkeen päätymiseen
johonkin laadullisessa analyysissa määritellyistä ryhmistä. 

[^sijaintihom]: Päätöksentekopuun tuottaneessa algoritmissa indikaattorin sijainti osoittautui
hieman yllättäenkin merkityksettömäksi, samoin kuin morfologinen rakenne.

```{r, echo=FALSE, results="asis"}
library(pander)

gft <- read.csv(system.file("extdata", "groups_from_tree.csv", package="SataTapaa"),sep="\t")
gft[,1] <- as.factor(gft[,1])
tab <- t(as.matrix(rbind(apply(gft,1,function(x)ifelse(x=="--",x,paste0("*",x,"*"))))))
for(i in c(4,5)){
    tab[,i] <- gsub("\\*","",tab[,i])
}
colnames(tab) <- sapply(names(gft),function(x)gsub("\\."," ",x))
pander(tab, caption=Ref('tab','tt_ryhmatpuusta','Kvantitatiivisesti pääteltävissä olevat ryhmät'))

```


Taulukon mukaan ryhmä 1 voidaan rakenteiden tasolla määritellä siten, että
siinä on nominaalinen topiikki-indikaattori, jonka pääverbi esiintyy ensimmäisessä
persoonassa ja imperfektissä. Ryhmän `r which(print.labels=="@ee_omakokemus")` puolestaan erottaa 
muista se, että asumisaiheeseen viitataan siinä jollakin kompleksisella
lausekkeella, kuten *asunnon hankinta* tai *asumisen järjestäminen*. Ryhmä 
`r which(print.labels=="@ee_ennakoivat")` taas voidaan määritellä ennen kaikkea aikamuodon pohjalta: siihen 
kuuluvat tapaukset, joissa verbi on pluskvamperfektissä.
Ainoastaan ryhmien `r which(print.labels=="@ee_narratiivi")`, `r which(print.labels=="@ee_parisanaa")` ja
`r which(print.labels=="@ee_valimaasto")`  osalta ei tässä esitetyn
päätöksentekopuun perusteella voida esittää selkeitä piirteitä, jotka johtaisivat
tapauksen sijoittamiseen juuri näihin ryhmiin. Lisäksi on huomattava,
että esimerkin sijoittaminen ryhmään `r which(print.labels=="@ee_linkki")` on perustunut täysin 
artikkelin kirjoittajien tulkintaan: se, että tulevaa topiikkia
on eksplisiittisesti pohjustettu aiemmassa tekstissä, ei ole pääteltävissä
siitä, minkälaisia rakenteita topiikkia asettavassa virkkeessä
on käytetty.


Päätelmäluvun puolelle se, miä tästä kaikesta seuraa.
