

```{r, echo=FALSE}
library(dplyr)
ex.ids <- c(286, 42, 839, 699, 317, 107, 341,557,272,498,732,807,298)
esim <- setNames(lapply(ex.ids,function(x)MoreInfo(x)),groups.meta$Nimi)
#Järjestetään esimerkit koon mukaan
totals <- sort(sapply(esim,function(x)x$total),dec=T)
esim.ordered <- lapply(names(totals),function(x)esim[[x]])
esim.print <- sapply(esim.ordered,function(x)x$sentence)
#Tulostetaan esimerkit suuruusjärjestyksessä niin, että kukin on nimetty loogisesti
ex.names <- data.frame(group=c("Listamaiset","Selkeät yksittäiseen tapahtumaan keskittyvät narratiivit","asuin paikassa x","pari sanaa asumisesta","Linkki","yleistys","Ennakoivat","ennakoivien ja predikoivien välimaasto","oma kokemus","Yliopisto (maggy) tarjosi","Suurin osa opiskelijoista","Kontrasti","asunnon ja asumisen staattinen kuvailu"),
                       label=c("@ee_lista", "@ee_narratiivi", "@ee_predikaatti", "@ee_parisanaa", "@ee_linkki", "@ee_yleistys", "@ee_ennakoivat", "@ee_valimaasto", "@ee_omakokemus", "@ee_maggytarjosi", "@ee_suurionsa", "@ee_kontrasti", "@ee_staattinen"))
print.labels <- as.character(sapply(names(totals),function(x)ex.names$label[ex.names$group==x]))
print.names <- paste0("(",print.labels,")")

for(idx in c(1:length(esim.ordered))){
    esim.ordered[[idx]]$esimerkki <- paste(print.names[[idx]], esim.print[[idx]])
    esim.ordered[[idx]]$id <- ex.ids[which(names(esim) == esim.ordered[[idx]]$group)]
}

```


Laadullisen analyysin tuloksena päädyttiin melko suureen määrään eri
kategorioita. Jaottelun hienojakoisuudella haluttiin säilyttää intuitio
tiettyjen topiikin asettamistapojen muita suuremmasta samankaltaisuudesta.
Määrittelemämme `r length(esim.ordered)` kategoriaa voitaisiin luonnollisesti
koota myös laajemmiksi ryppäiksi. Yksi ryhmiä vertailemalla esiin nouseva
yhdistävä piirre on kirjoittamisen tutkimuksessa (viite x, y, z) käytetty
jaottelu kirjoittajakeskeisiin, *XXXXkeskeisiin* ja *XXXXkeskeisiin*.
Esittelemmekin erottelemamme topiikin asettamistavat seuraavassa jaoteltuna
löyhästi näiden kolmen kategorian mukaisiin alalukuihin. Esittely tehdään
käyttämällä jokaisesta ryhmästä mallina yhtä kappaleen avaavaa virkettä, jonka
laajempi konteksti on nähtävillä liitteessä 1. 

### Kirjoittajakeskeiset lähestymistavat


Kirjoittajakeskeisiksi on tutkimuskirjallisuudessa kutsuttu... Omassa
aineistossamme tällaisiksi topiikinasettamistavoiksi voidaan luokitella
karkeasti ottaen N ryhmää, mikä tarkoittaa, että kyseessä oli selvästi suurin
tässä käsiteltävistä kolmesta kategoriasta. Kirjoittajakeskeisistä
ryhmistä  suurin -- ja samalla koko tutkimuksen yleisin
-- kategoria ovat esimerkin @ee_lista kaltaiset tapaukset, joihin jatkossa
viitataan nimellä *listamaiset*.

(@ee_lista) `r esim.ordered[[1]]$sentence`

Informaatiorakenteellisesti tarkasteltuna esimerkin @ee_lista *asuntoni*
voitaisiin lukea lohkotopiikiksi, joskaan esimerkissä ei täyty Dikin
[-@dik1989, 275] kuvailema ehto siitä, että varsinainen ylätopiikki olisi
erikseen esitelty lukijalle [vrt. myös @guijarro2001, 110]. Asumiseen tai
asuntoon ei itse asiassa ole viitattu edeltävissä kappaleissa, vaan topiikkia
asettava virke on samalla ensimmäinen maininta itse topiikista. Kirjoittaja
operoi tässä ja useimmissa muissa listamaiset-ryhmän tapauksissa niin selkeästi
tehtävänannossa ehdotetun rakenteen puitteissa, että hän olettaa lukijan
automaattisesti jakavan käsityksen siitä, mitä  aiheita tekstin
diskurssitopiikkiin, vaihtokokemukseen, liittyvien asioiden joukko pitää
sisällään. Voisi jopa sanoa, että esimerkin @ee_lista kaltaiset tapaukset eivät niinkään
aseta topiikkia, vaan ennemmin käyttävät jo asetetuksi oletettua topiikkia.

Esimerkin @ee_predikaatti kaltaisissa tapauksissa on kyse lohkotopiikin sijasta
esittelytopiikista. Tavallisimmin esittelyn kohteena on kirjoittajan asunto,
joka tuodaan tekstiin imperfektimuotoisen asua-verbin avulla, minkä 
takia ryhmälle annettiin nimi *asuin x:ssä*:

(@ee_predikaatti) `r esim.ordered[[2]]$sentence`

*Asuin paikassa x* -tyyppiset rakenteet ovat hyvin suoraviivaisia keinoja
esitellä paikka x, josta tällaisella virkkeellä alkava kappale kertoo.
Esimerkiksi tässä esitellyn virkkeen tapauksessa kirjoittaja jatkaa
kappalettaan kuvailemalla asuntonsa sisustuksen, kämppäkaverit ja vuokran
suuruuden.

Kolmannen kirjoittajakeskeisen ryhmän virkkeet ovat ajallisesti 
muita monitasoisempia. Nämä tapaukset on ryhmitelty yhteen, koska 
niissä kaikissa pohjustetaan asumisesta kertomista jollakin 
asumista edeltävään aikaan liittyvällä tapahtumalla. Tällä perusteella
nimitämme tämän ryhmän tapauksia *ennakoiviksi*. Ryhmää edustaa esimerkki
@ee_ennakoivat:

(@ee_ennakoivat) `r esim.ordered[[3]]$sentence`

Esimerkissä @ee_ennakoivat asumistopiikin pohjustus tapahtuu luomalla pieni
jännite: jos kerran ensimmäiseksi kuukaudeksi oli löydetty AirBnb-asunto, miten
asumisasia lopullisesti ratkaistiin? Avausvirkkeen jälkeen kappaleessa selviää,
että AirBnb-ratkaisusta muodostuikin lopulta asunto koko vaihdon ajaksi, ja
kappaleen loppuosassa kirjoittaja siirtyy kuvailemaan tarkemmin asunnon
yksityiskohtia. Informaatiorakenteeltaan ryhmä @ee_ennakoivat onkin hyvin
samanlainen kuin edellinen ryhmä: koko kappaleen topiikkina oleva *asunto*
tuodaan tekstiin esittelytopiikkina ensimmäisessä virkkeessä.

Esimerkin @ee_narratiivi edustamassa *narratiiviset*-ryhmässä asumisesta
raportoidaan hieman ennakoivat-ryhmää muistuttavasti kertovan tekstityypin
avulla:

(@ee_narratiivi) `r esim.ordered[[10]]$sentence`

Näissäkin tapauksissa topiikki-indikaattori on informaatiorakenteen kannalta
esittelytopiikki, joka esimerkin narratiivisuuden vuoksi tulee asetetuksi
muita tässä tarkasteltuja uuden topiikin sisältäviä ryhmiä
implisiittisemmin. 

Osa satunnaisotantaan päätyneistä lauseista muistutti toisaalta ennakoivia,
toisaalta narratiivisia tapauksia liittymättä kuitenkaan erityisen tiiviisti
kumpaankaan ryhmään. Näitä *ennakoivat/narratiiviset*-tapauksia
edustaa muun muassa seuraava virke:

(@ee_valimaasto) `r esim.ordered[[12]]$sentence`

Myös esimerkissä @ee_valimaasto indikaattorisanan (*asunto*) rooli
informaatiorakenteen kannalta on esittelytopiikki.
Esimerkin @ee_narratiivi tavoin myös esimerkissä @ee_valimaasto 
kuvataan ajallinen jännite, mutta jännitteen ja sen ratkeamisen suunta on eri:
Siinä missä esimerkki @ee_ennakoivat
esitti kappaleen alussa avoimen tilanteen ja myöhemmässä kappaleessa tilanteen
ratkaisun, aloittaa esimerkki @ee_valimaasto ratkaisusta (saavuttaessa asunto
oli jo löydetty) ja käyttää lopun kappaleen takaumamaisesti sen kuvailuun,
miten ratkaisuun päästiin (kirjoittaja oli etsinyt asuntoa valmiiksi Facebookin
kautta).

Esimerkki @ee_omakokemus kuvaa *oma kokemus*-ryhmäksi nimeämäämme tapausten
joukkoa. Näissä tapauksissa kirjoittaja käsittelee asumista kuvaamalla sitä
omakohtaisena prosessina, jonka onnistumista tai epäonnistumista voidaan
arvioida.

(@ee_omakokemus) `r esim.ordered[[4]]$sentence`

Esimerkissä @ee_omakokemus topiikkia indikoi deverbaalisubstantiivi (tässä *asuminen*),
mikä ryhmälle onkin
tyypillistä: kenties suoraviivaisin tapa kuvailla omaa kokemusta jostakin
varsinaisen diskurssitopiikin osa-alueesta on niputtaa kokemus nominalisoituun
verbimuotoon ja luonnehtia tätä predikatiivilauseella. Näissä tapauksissa
kuvataan, miten *asunnon hakeminen oli helppoa* tai miten *kaikkein vaikeinta
oli asunnon löytäminen*. Informaatiorakenteen kannalta *oma kokemus* -ryhmän tapaukset ovat
monesti listamaiset-ryhmän tapaan lohkotopiikkeja. Esimerkki @ee_omakokemus on
kuitenkin esimerkkiä @ee_lista selvemmin topiikkia asettava virke, sillä siinä
asumisen rooli yhtenä vaihtokokemuksen osana on ilmaistu eksplisiittisesti.

Oma kokemus -ryhmää lähellä ovat esimerkin @ee_kontrasti kaltaiset tapaukset, 
joissa niissäkin usein reflektoidaan omien valintojen onnistumista. Esimerkin @ee_kontrasti
edustamassa *kontrastia ilmaisevassa* ryhmässä omaa kokemusta kuitenkin 
verrataan eksplisiittisesti toisten kokemuksiin.

(@ee_kontrasti) `r esim.ordered[[7]]$sentence`

Informaatiorakenteeltaan ryhmän @ee_kontrasti tapaukset ovat nekin tyypillisesti 
lohkotopiikkeja, ja olettavat indikaattorisanan implikoiman topiikin jossain määrin
esimerkin @ee_lista kaltaisesti jo asetetuksi. 


### Depersonalisoidut (??) lähestymistavat

Depersonalisoiduilla lähestymistavoilla viitataan... Kirjallisuudessa...

Laadullisen analyysin tuloksena laadituista ryhmistä kenties selkeimmin
kirjoittajan omasta kokemuksesta irtautuvat esimerkin @ee_yleistys
kaltaiset tapaukset, joita nimitämme *yleistäviksi*.

(@ee_yleistys) `r esim.ordered[[8]]$sentence `

Samoin kuin esimerkissä @ee_omakokemus, myös esimerkissä @ee_yleistys
topiikki-indikaattorina on koko lauseen ensimmäisenä sijaitseva
*asuminen*-sana. Erona näiden esimerkkien välillä on, että siinä
missä esimerkki @ee_omakokemus on informaatiorakenteen kannalta 
omasta vaihtokokemuksesta lohkaistu lohkotopiikki, ankkuroituu esimerkki @ee_yleistys
siihen fyysiseen paikkaan, jossa vaihto tapahtui.
Ryhmän @ee_yleistys kirjoittajat eivät siis niinkään lähde liikkeelle
omista kokemuksistaan, vaan käsittelevät tilannetta laajemmin, tavoitteenaan
eräässä mielessä jakaa maailmantietoa lukijalleen. 

Yleistys kirjoittajan oman kokemuspiirin ulkopuolelle voidaan kuitenkin tehdä
myös toisella tavalla. Esimerkissä @ee_maggytarjosi tämä tapahtuu keskittymällä
johonkin ulkoiseen agenttiin, jonka toimet vaikuttavat kirjoittajaan yleisesti
ja asumisen järjestymiseen erityisesti. 

(@ee_maggytarjosi) `r esim.ordered[[9]]$sentence`

Esimerkissä @ee_maggytarjosi  on informaatiorakenteen kannalta 
katsottuna kyse esimerkkien @ee_predikaatti, @ee_ennakoivat ja @ee_staattinen
tapaan esittelytopiikista, mutta tässä esittely toteutetaan hyödyntämällä
jotakin tekstin kannalta keskeistä ulkoista toimijaa (kuten suurlähetystön
henkilökuntaa), minkä takia tämä tapausjoukko nimettiin *ulkoinen toimija* -ryhmäksi. 
Näitä lähellä ovat esimerkin @ee_suurionsa kaltaiset *suurin osa*-ryhmäksi
nimetyt tapaukset, joissa asumistopiikki esitellään kertomalla jotakin siitä,
miten kirjoittajan kuvaamassa tilanteessa yleensä toimitaan tai miten suurin osa 
toimii:

(@ee_suurionsa) `r esim.ordered[[13]]$sentence`

Suurin osa -ryhmän virkkeet ovat lähellä kontrastiryhmää, johon luetuissa
tapauksissa oleellista on kirjoittajan itsensä vertailu muihin. 
Esimerkin @ee_suurionsa edustamille tapauksissa kirjoittaja ei kuitenkaan
yleensä kuvaa omaa toimintaansa mitenkään yleiselle toimintatavalle vastakkaisena,
vaan useimmiten noudattaa myös itse kuvailemaansa enemmistön mallia.
Virke @ee_suurionsa on todella vain keino johdattaa lukija kappaleen varsinaiseen
aiheeseen, *Ekonom*-nimiseen asuntolaan (esittelytopiikki), jonka sijainnista, vuokratasosta
ja muista ominaisuuksista kappale kertoo. 

Depersonalisoituihin tapauksiin laskettiin myös seuraavan esimerkin kaltaiset 
*staattinen kuvailu* -ryhmäksi luokitellut tapaukset:

(@ee_staattinen) `r esim.ordered[[6]]$sentence`

Esimerkissä @ee_staattinen kirjoittaja esittelee uuden topiikin lähtemällä
liikkeelle konkreettisesti asuntonsa luonnehtimisesta (vrt. esimerkki
@ee_omakokemus, jossa luonnehditaan kirjoittajan kokemusta). 
Informaatiorakenteeltaan nämä tapaukset ovat
monesti lähellä ryhmää @ee_predikaatti, sillä molemmissa kappaleen ensimmäinen
virke esittelee lukijalle sen, minkä yksityiskohtaiseen kuvailuun koko
loppukappale keskittyy. Esimerkissä @ee_staattinen topiikki asetetaan kuitenkin
jossain määrin implisiittisemmin, ja hyppäys edellisestä aiheesta (esimerkin
@ee_staattinen tapauksessa HIV-testin teettäminen) on tyypillisesti rajumpi.
Tämä selittää sitä, että monet ryhmän @ee_staattinen
tapauksista (ei kuitenkaan tässä esitetty esimerkki) sisältävät asumiskappaletta
edeltävän väliotsikon, kuten *Asuminen* tai *Asumisjärjestelyt*.


### Metatason (??) lähestymistavat

Metatason lähestymistavat olivat tutkimusaineistossa harvassa, vaikka
oletus on, että.. Tähän on otettu kaksi ryhmää.

Ensimmäinen metatason lähestymistavoista  nimettiin
*intertekstuaaliset*-ryhmäksi sillä perusteella, että näissä tapauksissa
topiikki esiteltiin käyttämällä hyväksi jotakin jo aiemmin mainittua
viittauskohdetta kuten esimerkissä @ee_linkki.

(@ee_linkki) `r esim.ordered[[5]]$sentence`

Esimerkissä @ee_linkki indikaattorina on *asuntoloista*-sana. Ilman kontekstia
tarkasteltuna tämäkin tapaus vaikuttaa samalta kuin listamainen esimerkki,
mutta laajemman analyysin tuloksena selvisi, että kirjoittaja on
jo etukäteisjärjestelyistä ja kohdemaahan saapumisesta raportoidessaan rakentanut
kuvaa paikallisista asuntolavaihtoehdoista ja asuntolassa elämisestä.  Esimerkin @ee_linkki 
*asuntolat* on siis jo mainittu ja kyseessä on tässä kohtaa informaatiorakenteen
kannalta esittely- tai lohkotopiikin sijasta esitelty topiikki.

Oman, selvästi muista erottuvan ryhmänsä muodostavat ne esimerkin @ee_parisanaa
edustamat tapaukset, joissa kirjoittaja
eksplisiittisesti ilmaisee siirtyvänsä käsittelemään asumista.

(@ee_parisanaa) `r esim.ordered[[11]]$sentence`

Tähän *eksplisiittiset*-ryhmään kuuluvien esimerkin @ee_parisanaa kaltaisten
johdantovirkkeiden voisi ajatella jossain määrin korvaavan väliotsikoita tekstissä,
vaikka yksi tähän ryhmään luokiteltu virke
(*Monella varmaan herää jo kysymys, entäs asuminen?*) tekeekin poikkeuksen siinä, että
teksti sisältää sekä johdantovirkkeen että väliotsikon.
Nämä esimerkit edustavat luonnollisesti esittelytopiikkeja  ja
ovat aiheeseen johdattamisen implisiittisyys--eksplisiittisyys-asteikon
eksplisiittisessä ääripäässä (vrt. päinvastaisessa ääripäässä sijaitseva ryhmä @ee_lista).


### Kokoavasti

Edellä käsitellyt `r length(esim.ordered)` ryhmää on tiivistetty
taulukkoon X:

```{r ryhmienkoot, echo=FALSE}


do.call(rbind.data.frame, esim.ordered)  %>% as_tibble -> esimerkit
esimerkit %>% 
    left_join(fsstats1 %>% select(textid, paragraph)  %>% rename(id=textid), by=c("id")) %>% 
    mutate_if(is.factor,as.character)  %>% 
    select(group, total) %>% 
    mutate(group= case_when(group=='asuin paikassa x' ~  'Asuin x:ssä',
                            group=='Linkki' ~  'Intertekstuaaliset',
                            grepl('maggy', group) ~ 'Ulkoinen toimija',
                            grepl('narratiivit', group) ~ 'Narratiiviset',
                            grepl('pari sanaa', group) ~ 'Eksplisiittiset',
                            grepl('uurin osa', group) ~ 'Suurin osa',
                            grepl('yleistys', group) ~ 'Yleistys',
                            grepl('välimaasto', group) ~ 'Ennakoivat/narratiiviset',

                            TRUE ~ group
                            )) %>% 
    mutate(`Topiikin laji`= case_when(grepl("(Lista|Kontrasti|Oma koke)",group) ~ 'lohkotopiikki',
                                      grepl("Inter",group) ~  'esitelty topiikki',
                                      TRUE ~ 'esittelytopiikki'
                                      )) %>% 
    mutate(`Näkökulma` = case_when( grepl("(Inter|Ekspl)",group) ~ 'metataso',
                                     grepl("(Lista|Asuin|Ennakoi|kokemus|Kontrasti|Narrati)",group) ~ 'kirjoittajakeskeinen',
                                     TRUE ~ 'depersonalisoitu'
                                     )) %>% 
    rename(`Ryhmän nimi`=group, `Tapauksia yhteensä`=total )    %>% pander




```



Kuten edellä metodin kuvauksen yhteydessä todettiin, tässä kuvatut eri
topiikin asettamistapoja edustavat ryhmät on muodostettu
sijoittamalla aina toisiaan muistuttavat tapaukset samaan kategoriaan. Ryhmien
väliset rajat eivät luonnollisestikaan ole suoraviivaisia, ja jaottelun
olisi voinut tehdä muillakin tavoilla. Eri ryhmät ovat lisäksi enemmän
tai vähemmän läheisessä yhteydessä toisiinsa, ja näitä linkkejä
on tässä esitetyssä kuvauksessa pyritty osoittamaan. Seuraavaksi 
nyt esiteltyjen ryhmien rakenteellisia tyyppipiirteitä tutkitaan tarkemmin
määrällisestä näkökulmasta. Argumenttimme on, että vaikka ryhmät on muodostettu
puhtaasti tulkitsemalla eri tekstien välisiä samankaltaisuuksia,
on suurimmalle osalle ryhmistä melko yksinkertaista antaa
myös muodolliset, lähinnä rakenteeseen perustuvat määritelmät,
joiden soveltaminen voi joillekin kirjoittajille tai opettajille olla abstrakteja
funktionaalisten ominaisuuksien kuvailuja helpompaa.
