

```{r, echo=FALSE}

ex.ids <- c(286, 42, 839, 699, 317, 107, 341,557,272,498,732,807,298)
esim <- setNames(lapply(ex.ids,function(x)MoreInfo(x)),groups.meta$Nimi)
#Järjestetään esimerkit koon mukaan
totals <- sort(sapply(esim,function(x)x$total),dec=T)
esim.ordered <- lapply(names(totals),function(x)esim[[x]])
esim.print <- sapply(esim.ordered,function(x)x$sentence)
#Tulostetaan esimerkit suuruusjärjestyksessä niin, että kukin on nimetty loogisesti
ex.names <- data.frame(group=c("Listamaiset","Selkeät yksittäiseen tapahtumaan keskittyvät narratiivit","asuin paikassa x","pari sanaa asumisesta","Linkki","yleistys","Ennakoivat","ennakoivien ja predikoivien välimaasto","oma kokemus","Yliopisto (maggy) tarjosi","Suurin osa opiskelijoista","Kontrasti","asunnon ja asumisen staattinen kuvailu"),
                       label=c("@ee_lista", "@ee_narratiivi", "@ee_predikaatti", "@ee_parisanaa", "@ee_linkki", "@ee_yleistys", "@ee_ennakoivat", "@ee_valimaasto", "@ee_omakokemus", "@ee_maggytarjosi", "@ee_suurionsa", "@ee_kontrasti", "@ee_staattinen"))
print.labels <- as.character(sapply(names(totals),function(x)ex.names$label[ex.names$group==x]))
print.names <- paste0("(",print.labels,")")


for(idx in c(1:length(esim.ordered))){
    esim.ordered[[idx]]$esimerkki <- paste(print.names[[idx]], esim.print[[idx]])
    esim.ordered[[idx]]$id <- ex.ids[which(names(esim) == esim.ordered[[idx]]$group)]
}

```

Taulukkoon `r Ref('tab', 'tt_esim')`  olemme koonneet edustavat esimerkit kustakin alaryhmästä. Niiden rinnalla on hyvin tiivis kuvaus topiikin asettamisen tavoista ja lisäksi muutama sana juuri kyseisen esimerkkivirkkeen kontekstista. Rajallisesta sivumäärästä johtuen syvennymme seuraavassa tarkemmin vain ryhmiin x, x, x, jotka osoittautuivat  kirjoittamisen näkökulmasta erityisen kiinnostaviksi. Tarkemman käsittelyn tässä saavat esimerkit on taulukossa merkitty bbbb-merkillä.

```{r esimtaul, echo=FALSE}

library(readr)
library(pander)
kont <- read_lines("data/esimerkkikuvaukset/konteksti.txt")
kont <- kont[kont!=""]
tulk <- read_lines("data/esimerkkikuvaukset/kuvailu.txt")
tulk <- tulk[tulk!=""]
tab <- matrix(c(paste0("*",esim.print,"*"), kont,tulk),ncol=3,dimnames=list(c(),c("Topiikkia asettava virke", "Konteksti","Siirtymän toteutus")))
pander(tab,caption=Ref('tab',"tt_esim","Esimerkit laadullisen analyysin tuloksena syntyneistä ryhmistä"))


```






Aineiston isoimman ryhmän muodostavat esimerkin `r which(print.labels=="@ee_lista")` kaltaiset
topiikkia asettavat virkkeet. Topiikki-indikaattorina on tässä *asuntoni*-sana. Se on tekstin ensimmäinen eksplisiittinen maininta topiikista; asumiseen tai asuntoon ei ole viitattu edeltävissä kappaleissa. *asuntoni* on tulkittu analyysissämme alatopiikiksi (ks. osio x.x edellä), vaikka esimerkissä `r which(print.labels=="@ee_lista")` ei täytykään Dikin [-@dik1989, 275] kuvailema ehto siitä, että varsinainen ylätopiikki olisi erikseen esitelty lukijalle [vrt. myös @guijarro2001, 110]. Asunto tai asuminen on tuotu tekstiin ilman ennakkomainintoja tai esittelyjä, se aivan kuin oletetaan lukijan käytettävissä olevaksi entiteetiksi [vrt. @chafe1987, 29;  @lambrecht1996, 99]. Voisi jopa sanoa, että esimerkin `r which(print.labels=="@ee_lista")` kaltaiset tapaukset eivät niinkään aseta topiikkia, vaan ennemmin käyttävät jo asetetetuksi oletettua topiikkia (vrt. implisiittinen teema @Shore2008). Kirjoittaja nimittäin vaikuttaa operoineen tässä, kuten useimmissa muissakin ryhmän `r which(print.labels=="@ee_lista")`[^ryhmanum] tapauksissa, yksinomaan tehtävänannon tarjoaman kysymyspatteriston ja saatavilla olevien mallitekstien puitteissa.

[^ryhmanum]: Viitaamme jatkossa ryhmiin tässä esitettyjen esimerkkien numeron
perusteella.

Seuraavan kiinnostavan ryhmän muodostavat esimerkin `r which(print.labels=="@ee_predikaatti")` kaltaiset tapaukset, joissa topiikki-indikaattorina on persoonamuotoinen *asua*-verbi. Virkkeiden pääasiallinen sisältö on yleensä
informaatio siitä, missä kirjoittaja on vaihtonsa aikana asunut. Tapaukset ovat edellistä ryhmää selkeämmin johdantoja uuteen aiheeseen, ja Dikin jaottelun mukaisesti esimerkin `r which(print.labels=="@ee_predikaatti")` lopussa mainittu *asuntola* muodostaa (osiossa x.x. määritellyssä termin teknisessä merkityksessä) uuden topiikin [-@dik1989, 269]. Vastaavat *asuin paikassa X* -tyyppiset rakenteet ovat siis keinoja esitellä *paikka X*, josta tällaisella virkkeellä alkava kappale kertoo. 

Kertominen ja kertova tekstityyppi ovatkin aineiston tekstilajille tyypillistä, mikä näkyy useammassakin alaryhmässä. Esimerkin `r which(print.labels=="@ee_narratiivi")` edustamassa ryhmässä asumisesta raportoidaan kertovan
tekstityypin avulla, mikä käy annetusta esimerkistä esiin erityisen selvästi, koska
kirjoittaja on käyttänyt ajan ilmausta. Aikamuoto ryhmän `r which(print.labels=="@ee_narratiivi")` virkkeissä on tyypillisesti imperfekti. Esimerkin `r which(print.labels=="@ee_ennakoivat")` edustamat virkkeet ovat ajallisesti muita monitasoisempia. Lukija johdatetaan kappaleen topiikkiin kuvaamalla jotakin, mikä on tapahtunut ennen sitä ajanjaksoa, jolle varsinainen käsiteltävä topiikki sijoittuu. 

Yhtälailla ryhmittelystämme on löydettävissä erilaisia tapoja aloittaa luonnehtimalla omia kokemuksiaan. Esimerkissä `r which(print.labels=="@ee_omakokemus")` topiikkia indikoi *asuminen*, mikä tähän ryhmään luokitelluille onkin varsin tyypillistä: jostakin varsinaisen diskurssitopiikin osa-alueelta tiivistetään oma kokemus kompleksiseen deverbaalijohdokseen, jota luonnehditaan predikatiivilauseella. Näissä tapauksissa kuvataan, miten *asunnon hakeminen oli helppoa* tai miten *kaikkein vaikeinta
oli asunnon löytäminen*. Strategiana on itsestään käsin kertoa, miten asiat ovat sujuneet, omia onnistumisia ja epäonnistumisia arvioiden. Informaatiorakenteen kannalta 
nämä tapaukset ovat monesti ryhmän `r which(print.labels=="@ee_lista")` tapaan alatopiikkeja. Esimerkki`r which(print.labels=="@ee_omakokemus")` 
on kuitenkin esimerkkiä `r which(print.labels=="@ee_lista")` selvemmin topiikkia asettava virke, sillä siinä
asumisen rooli yhtenä vaihtokokemuksen osana on ilmaistu eksplisiittisesti.

[tähän seuraavaksi etäännytetyt kuvailut ja sitte lopetus linkkihommiin]


Esimerkissä `r which(print.labels=="@ee_linkki")` indikaattorina on *asuntoloista*-sana. Ilman kontekstia
tarkasteltuna tämäkin tapaus vaikuttaa samalta kuin listamainen esimerkki, mutta
laajemman analyysin tuloksena selvisi, että kirjoittaja on jo aiempana,
kirjoittaessaan etukäteisjärjestelyistä ja kohdemaahan saapumisesta, rakentanut
kuvaa paikallisista asuntolavaihtoehdoista ja asuntolassa elämisestä. Tämän
ryhmän tekstit sijoittuvatkin toissijaisesti myös johonkin toiseen alaryhmään,
mutta ovat erottuneet omasta alaryhmästään kontekstin tarkastelun vaiheessa.
Esimerkin `r which(print.labels=="@ee_linkki")` kaltaisia aiempaan kontekstiin tietoisesti sidottuja
tapauksia on aineistossa `r esim$Linkki$total` kappaletta. Näissä tapauksissa kyse on 
virketasolla tarkasteltuna joko annetuista topiikeista -- jos
kontekstuaalinen linkki on muodostettu suhteellisen lähellä tässä käsiteltävää
varsinaista asumiskappaletta  -- tai, jos edellinen maininta on selvästi
kauempana, palautetuista topiikeista [@dik1989, 270--271]. X:ssä 
tämän ryhmän virkkeessä kappaletta edeltää välitotsikko.


