

```{r, echo=FALSE}

ex.ids <- c(286, 42, 839, 699, 317, 107, 341,557,272,498,732,807,298)
esim <- setNames(lapply(ex.ids,function(x)MoreInfo(x)),groups.meta$Nimi)
#Järjestetään esimerkit koon mukaan
totals <- sort(sapply(esim,function(x)x$total),dec=T)
esim.ordered <- lapply(names(totals),function(x)esim[[x]])
esim.print <- sapply(esim.ordered,function(x)x$sentence)
#Tulostetaan esimerkit suuruusjärjestyksessä niin, että kukin on nimetty loogisesti
ex.names <- data.frame(group=c("Listamaiset","Selkeät yksittäiseen tapahtumaan keskittyvät narratiivit","asuin paikassa x","pari sanaa asumisesta","Linkki","yleistys","Ennakoivat","ennakoivien ja predikoivien välimaasto","oma kokemus","Yliopisto (maggy) tarjosi","Suurin osa opiskelijoista","Kontrasti","asunnon ja asumisen staattinen kuvailu"),
                       label=c("@ee_lista", "@ee_narratiivi", "@ee_predikaatti", "@ee_parisanaa", "@ee_linkki", "@ee_yleistys", "@ee_ennakoivat", "@ee_valimaasto", "@ee_omakokemus", "@ee_maggytarjosi", "@ee_suurionsa", "@ee_kontrasti", "@ee_staattinen"))
print.labels <- as.character(sapply(names(totals),function(x)ex.names$label[ex.names$group==x]))
print.names <- paste0("(",print.labels,")")

for(idx in c(1:length(esim.ordered))){
    esim.ordered[[idx]]$esimerkki <- paste(print.names[[idx]], esim.print[[idx]])
    esim.ordered[[idx]]$id <- ex.ids[which(names(esim) == esim.ordered[[idx]]$group)]
}

```

```{r, include=FALSE}
attach(esim.ordered[[1]])
```

Taulukkoon xxx olemme koonneet edustavat esimerkit kustakin alaryhmästä. Niiden rinnalla on hyvin tiivis kuvaus topiikin asettamisen tavoista ja lisäksi muutama sana juuri kyseisen esimerkkivirkkeen kontekstista. Rajallisesta sivumäärästä johtuen syvennymme seuraavassa tarkemmin vain ryhmiin x, x, x, jotka osoittautuivat  kirjoittamisen näkökulmasta erityisen kiinnostaviksi. Tarkemman käsittelyn tässä saavat esimerkit on taulukossa merkitty bbbb-merkillä.

Aineiston isoimman ryhmän muodostavat esimerkin @ee_lista kaltaiset
topiikkia asettavat virkkeet. Topiikki-indikaattorina on tässä *asuntoni*-sana. Se on siis tekstin ensimmäinen eksplisiittinen maininta topiikista; asumiseen tai asuntoon ei ole viitattu edeltävissä kappaleissa. Vaikka esimerkissä @ee_lista ei täyty Dikin [-@dik1989, 275] kuvailema ehto siitä, että varsinainen ylätopiikki olisi erikseen esitelty lukijalle [vrt. myös @guijarro2001, 110], *asuntoni* on tulkittu analyysissämme alatopiikiksi (ks. osio x.x edellä). Kirjoittaja nimittäin vaikuttaa operoineen tässä, kuten useimmissa muissakin ryhmän @ee_lista[^ryhmanum] tapauksissa, yksinomaan tehtävänannon tarjoaman kysymyspatteriston ja saatavilla olevien mallitekstien puitteissa. Tästä seuraa, että asunto tai asuminen oletetaan lukijan käytettävissä olevaksi entiteetiksi [vrt. @chafe1987, 29;  @lambrecht1996, 99], ja se on tuotu tekstiin ilman ennakkomainintoja tai esittelyjä. Voisi jopa sanoa, että esimerkin @ee_lista kaltaiset tapaukset eivät niinkään aseta topiikkia, vaan ennemmin käyttävät jo asetetetuksi oletettua topiikkia (vrt. implisiittinen teema @Shore2008).

[^ryhmanum]: Viitaamme jatkossa ryhmiin tässä esitettyjen esimerkkien numeron
perusteella.

Seuraavan kiinnostavan ryhmän muodostavat esimerkin @ee_predikaatti kaltaiset tapaukset, joissa topiikki-indikaattorina on persoonamuotoinen *asua*-verbi. Virkkeiden pääasiallinen sisältö on yleensä
informaatio siitä, missä kirjoittaja on vaihtonsa aikana asunut. Tapaukset ovat edellistä ryhmää selkeämmin johdantoja uuteen aiheeseen, ja Dikin jaottelun mukaisesti esimerkin @ee_predikaatti lopussa mainittu *asuntola* muodostaa (osiossa x.x. määritellyssä termin teknisessä merkityksessä) uuden topiikin [-@dik1989, 269]. Vastaavat *asuin paikassa X* -tyyppiset rakenteet ovat siis keinoja esitellä *paikka X*, josta tällaisella virkkeellä alkava kappale kertoo. 

Kertominen ja kertova tekstityyppi ovatkin aineiston tekstilajille tyypillistä, mikä näkyy useammassakin alaryhmässä. Esimerkin @ee_narratiivi edustamassa ryhmässä asumisesta raportoidaan kertovan
tekstityypin avulla, mikä käy annetusta esimerkistä esiin erityisen selvästi, koska
kirjoittaja on käyttänyt ajan ilmausta. Aikamuoto ryhmän @ee_narratiivi virkkeissä on tyypillisesti imperfekti. Esimerkin @ee_ennakoivat edustamat virkkeet ovat ajallisesti muita monitasoisempia. Lukija johdatetaan kappaleen topiikkiin kuvaamalla jotakin, mikä on tapahtunut ennen sitä ajanjaksoa, jolle varsinainen käsiteltävä topiikki sijoittuu. 

Yhtälailla ryhmittelystämme on löydettävissä erilaisia tapoja aloittaa luonnehtimalla omia kokemuksiaan. Esimerkissä @ee_omakokemus topiikkia indikoi *asuminen*, mikä tähän ryhmään luokitelluille onkin varsin tyypillistä: jostakin varsinaisen diskurssitopiikin osa-alueelta tiivistetään oma kokemus kompleksiseen deverbaalijohdokseen, jota luonnehditaan predikatiivilauseella. Näissä tapauksissa kuvataan, miten *asunnon hakeminen oli helppoa* tai miten *kaikkein vaikeinta
oli asunnon löytäminen*. Strategiana on itsestään käsin kertoa, miten asiat ovat sujuneet, omia onnistumisia ja epäonnistumisia arvioiden. Informaatiorakenteen kannalta 
nämä tapaukset ovat monesti ryhmän @ee_lista tapaan alatopiikkeja. Esimerkki @ee_omakokemus
on kuitenkin esimerkkiä @ee_lista selvemmin topiikkia asettava virke, sillä siinä
asumisen rooli yhtenä vaihtokokemuksen osana on ilmaistu eksplisiittisesti.

[tässä olen menossa, nyt nukkumaan]


Esimerkissä @ee_linkki indikaattorina on *asuntoloista*-sana. Ilman kontekstia
tarkasteltuna tämäkin tapaus vaikuttaa samalta kuin listamainen esimerkki, mutta
laajemman analyysin tuloksena selvisi, että kirjoittaja on jo aiempana,
kirjoittaessaan etukäteisjärjestelyistä ja kohdemaahan saapumisesta, rakentanut
kuvaa paikallisista asuntolavaihtoehdoista ja asuntolassa elämisestä. Tämän
ryhmän tekstit sijoittuvatkin toissijaisesti myös johonkin toiseen alaryhmään,
mutta ovat erottuneet omasta alaryhmästään kontekstin tarkastelun vaiheessa.

`r esimerkki`


Esimerkin @ee_linkki kaltaisia aiempaan kontekstiin tietoisesti sidottuja
tapauksia on aineistossa `r total` kappaletta. Näissä tapauksissa kyse on 
virketasolla tarkasteltuna joko annetuista topiikeista -- jos
kontekstuaalinen linkki on muodostettu suhteellisen lähellä tässä käsiteltävää
varsinaista asumiskappaletta  -- tai, jos edellinen maininta on selvästi
kauempana, palautetuista topiikeista [@dik1989, 270--271]. X:ssä 
tämän ryhmän virkkeessä kappaletta edeltää välitotsikko.

```{r, include=FALSE}
detach(esim.ordered[[5]])
attach(esim.ordered[[6]])
```

`r esimerkki`

Esimerkissä @ee_staattinen kirjoittaja esittelee uuden topiikin lähtemällä
liikkeelle konkreettisesti asuntonsa luonnehtimisesta (vrt. esimerkki
@ee_omakokemus, jossa luonnehditaan kirjoittajan kokemusta). Vastaavia
asuntolaa tai asumista staattisesti kuvaavia topiikin asettavia virkkeitä on
kaikkiaan `r total` kappaletta. Informaatiorakenteeltaan nämä tapaukset ovat
monesti lähellä ryhmää @ee_predikaatti, sillä molemmissa kappaleen ensimmäinen
virke esittelee lukijalle sen, minkä yksityiskohtaiseen kuvailuun koko
loppukappale keskittyy. Esimerkissä @ee_staattinen topiikki asetetaan kuitenkin
jossain määrin implisiittisemmin, ja hyppäys edellisestä aiheesta (esimerkin
@ee_staattinen tapauksessa HIV-testin teettäminen) on tyypillisesti rajumpi.
Tämä selittää sitä, että peräti `r otsikkosuhde` ryhmän @ee_staattinen
tapauksista (ei kuitenkaan tässä esitetty esimerkki) sisältää asumiskappaletta
edeltävän väliotsikon.

```{r, include=FALSE}
detach(esim.ordered[[6]])
attach(esim.ordered[[7]])
```

Esimerkki @ee_kontrasti edustaa kaikkiaan `r total` tapausta käsittävää
ryhmää, jonka ominaispiirteenä on kirjottajan itsensä vertailu
muihin vaihdossa olleisiin.

`r esimerkki`

Informaatiorakenteeltaan ryhmän @ee_kontrasti tapaukset ovat nekin tyypillisesti 
alatopiikkeja, ja olettavat indikaattorisanan implikoiman topiikin jossain määrin
esimerkin @ee_lista kaltaisesti jo asetetuksi. Toisaalta esimerkissä @ee_kontrasti
on samoja piirteitä kuin esimerkissä @ee_omakokemus: myös tässä
reflektoidaan sitä, mikä omassa kokemuksessa oli helppoa ja mikä vaikeaa. Yhdessäkään
ryhmän @ee_kontrasti tapauksessa ei ole asumiseen viittaavaa väliotsikkoa.


```{r, include=FALSE}
detach(esim.ordered[[7]])
attach(esim.ordered[[8]])
```

Samoin kuin esimerkissä @ee_omakokemus, myös esimerkissä @ee_yleistys
topiikki-indikaattorina on koko lauseen ensimmäisena sijaitseva
*asuminen*-sana. Erona näiden esimerkkien välillä on, että siinä
missä esimerkki @ee_omakokemus on informaatiorakenteen kannalta 
omasta vaihtokokemuksesta lohkaistu alatopiikki, ankkuroituu esimerkki @ee_yleistys
siihen fyysiseen paikkaan, jossa vaihto tapahtui:

`r esimerkki`

Ryhmän @ee_yleistys kirjoittajat eivät lähde liikkeelle
omista kokemuksistaan, vaan käsittelevät tilannetta laajemmin, tavoitteenaan
eräässä mielessä jakaa maailmantietoa lukijalleen. Esimerkin @ee_yleistys
edustama ryhmä kattaa kaikkiaan `r total` tapausta, joista 
kahdessa (mukaan lukien esimerkki @ee_yleistys)
asumisesta kertovaa kappaletta edeltää väliotsikko *Asuminen*. 


```{r, include=FALSE}
detach(esim.ordered[[8]])
attach(esim.ordered[[9]])
```

Yleistys kirjoittajan oman kokemuspiirin ulkopuolelle voidaan
kuitenkin tehdä myös toisella tavalla. Esimerkissä
@ee_maggytarjosi ja kahdeksassa muussa tapauksessa tämä tapahtuu 
keskittymällä johonkin ulkoiseen agenttiin, jonka toimet
vaikuttavat kirjoittajaan yleisesti ja asumisen järjestymiseen
erityisesti:

`r esimerkki`

Esimerkissä @ee_maggytarjosi  on informaatiorakenteen kannalta 
katsottuna kyse esimerkkien @ee_predikaatti, @ee_ennakoivat ja @ee_staattinen
tapaan uudesta topiikista, mutta sen esittely toteutetaan hyödyntämällä
jotakin tekstin kannalta keskeistä toimijaa, tässä tapauksessa
suurlähetystön henkilökuntaa. Kuten ryhmän @ee_kontrasti kohdalla, 
myös ryhmässä @ee_maggytarjosi yli puolessa tapauksia (`r otsikkosuhde`) 
asumisesta kertovaa kappaletta edeltää väliotsikko.

```{r, include=FALSE}
detach(esim.ordered[[9]])
attach(esim.ordered[[10]])
```





Oman, selvästi muista erottuvan ryhmänsä muodostavat ne esimerkin @ee_parisanaa
edustamat `r total` tapausta, joissa kirjoittaja
eksplisiittisesti ilmaisee siirtyvänsä käsittelemään asumista.

`r esimerkki`

*Sitten pari sanaa asumisesta* -tyyppisten
johdantovirkkeiden voisi ajatella jossain määrin korvaavan väliotsikoita tekstissä,
vaikka yksi tähän ryhmään luokiteltu virke
(*Monella varmaan herää jo kysymys, entäs asuminen?*) tekeekin poikkeuksen.
Nämä `r total` esimerkkiä edustavat Dikin jaottelussa uusia topiikkeja [-@dik1989, 268], ja
ovat aiheeseen johdattamisen implisiittisyys--eksplisiittisyys-asteikon
eksplisiittisessä ääripäässä (vrt. päinvastaisessa ääripäässä sijaitseva ryhmä @ee_lista).


```{r, include=FALSE}
detach(esim.ordered[[11]])
attach(esim.ordered[[12]])
```

Laadullisessa analyysissa luokiteltiin omaksi pieneksi ryhmäkseen 
myös esimerkin @ee_valimaasto kaltaiset `r total` tapausta:


`r esimerkki`


Nämä topiikkia asettavat tapaukset sijoittuvat ryhmien @ee_predikaatti,
@ee_ennakoivat ja @ee_narratiivi välimaastoon. Kuten mainituissa ryhmissä,
myös näissä tapauksissa kyseessä on varsinainen aiheeseen johdattava
virke, jossa kappaleen topiikki esitellään uutena avausvirkkeen
loppupuolella. Myös ryhmässä @ee_valimaasto 
kuvataan ajallinen jännite, mutta se esitetään usein eri järjestyksessä
kuin ryhmässä @ee_ennakoivat. Siinä missä esimerkki @ee_ennakoivat
esitti kappaleen alussa avoimen tilanteen ja myöhemmässä kappaleessa tilanteen
ratkaisun, aloittaa esimerkki @ee_valimaasto ratkaisusta (saavuttaessa asunto
oli jo löydetty) ja käyttää lopun kappaleen takaumamaisesti sen kuvailuun,
miten ratkaisuun päästiin (kirjoittaja oli etsinyt asuntoa valmiiksi Facebookin
kautta).

```{r, include=FALSE}
detach(esim.ordered[[12]])
attach(esim.ordered[[13]])
```

Pienimmän mutta silti tarkastelemisen arvoisen ryhmän aineistossamme muodostivat
esimerkki @ee_suurionsa ja kolme muuta vastaavaa tapausta:

`r esimerkki`

Nämä topiikkia asettavat virkkeet ovat lähellä ryhmää @ee_kontrasti, johon luetuissa
tapauksissa oleellista on kirjoittajan itsensä vertailu muihin. Ryhmässä
@ee_suurionsa kirjoittaja lähtee liikkeelle siitä, miten yleensä
tehdään tai miten suurin osa tekee. Tämä voitaisiin esittää 
vastakohtana omalla kokemukselle, mutta ryhmän @ee_suurionsa tapauksille on
tyypillistä, että myös kirjoittaja noudattaa kuvailtua ennemmistön toimintatapaa.
Virke @ee_suurionsa on todella vain keino johdattaa lukija kappaleen varsinaiseen
aiheeseen, *Ekonom*-nimiseen asuntolaan (uusi topiikki), jonka sijainnista, vuokratasosta
ja muista ominaisuuksista kappale kertoo. Yhtä lukuun ottamatta 
kaikki tämän ryhmän tapaukset sisältävät myös asumiseen viittaavan
väliotsikon.


Kuten edellä metodin kuvauksen yhteydessä todettiin, tässä kuvatut eri
topiikin asettamistapoja edustavat ryhmät on muodostettu
sijoittamalla aina toisaan muistuttavat tapaukset samaan kategoriaan. Ryhmien
väliset rajat eivät luonnollisestikaan ole suoraviivaisia, ja jaottelun
olisi voinut tehdä muillakin tavoilla. Eri ryhmät ovat lisäksi enemmän
tai vähemmän läheisessä yhteydessä toisiinsa, ja näitä linkkejä
on tässä esitetyssä kuvauksessa pyritty osoittamaan. Seuraavaksi 
nyt esiteltyjen ryhmien rakenteellisia tyyppipiirteitä tutkitaan tarkemmin
määrällisestä näkökulmasta. Argumenttimme on, että vaikka ryhmät on muodostettu
puhtaasti tulkitsemalla eri tekstien välisiä samankaltaisuuksia,
on suurimmalle osalle ryhmistä melko yksinkertaista antaa
myös muodolliset, lähinnä rakenteeseen perustuvat määritelmät,
joiden soveltaminen voi joillekin kirjoittajille tai opettajulle olla abstrakteja
funktionaalisten ominaisuuksien kuvailuja helpompaa.




