

```{r, echo=FALSE}

ex.ids <- c(286, 42, 839, 699, 317, 107, 341,557,272,498,732,807,298)
esim <- setNames(lapply(ex.ids,function(x)MoreInfo(x)),groups.meta$Nimi)
#Järjestetään esimerkit koon mukaan
totals <- sort(sapply(esim,function(x)x$total),dec=T)
esim.ordered <- lapply(names(totals),function(x)esim[[x]])
esim.print <- sapply(esim.ordered,function(x)x$sentence)
#Tulostetaan esimerkit suuruusjärjestyksessä niin, että kukin on nimetty loogisesti
ex.names <- data.frame(group=c("Listamaiset","Selkeät yksittäiseen tapahtumaan keskittyvät narratiivit","asuin paikassa x","pari sanaa asumisesta","Linkki","yleistys","Ennakoivat","ennakoivien ja predikoivien välimaasto","oma kokemus","Yliopisto (maggy) tarjosi","Suurin osa opiskelijoista","Kontrasti","asunnon ja asumisen staattinen kuvailu"),
                       label=c("@ee_lista", "@ee_narratiivi", "@ee_predikaatti", "@ee_parisanaa", "@ee_linkki", "@ee_yleistys", "@ee_ennakoivat", "@ee_valimaasto", "@ee_omakokemus", "@ee_maggytarjosi", "@ee_suurionsa", "@ee_kontrasti", "@ee_staattinen"))
print.labels <- as.character(sapply(names(totals),function(x)ex.names$label[ex.names$group==x]))
print.names <- paste0("(",print.labels,")")


for(idx in c(1:length(esim.ordered))){
    esim.ordered[[idx]]$esimerkki <- paste(print.names[[idx]], esim.print[[idx]])
    esim.ordered[[idx]]$id <- ex.ids[which(names(esim) == esim.ordered[[idx]]$group)]
}

```

Taulukkoon `r Ref('tab', 'tt_esim')`  olemme koonneet edustavat esimerkit kustakin alaryhmästä. Niiden rinnalla on hyvin tiivis kuvaus topiikin asettamisen tavoista ja lisäksi muutama sana juuri kyseisen esimerkkivirkkeen kontekstista. Rajallisesta sivumäärästä johtuen syvennymme seuraavassa tarkemmin vain ryhmiin x, x, x, jotka osoittautuivat  kirjoittamisen näkökulmasta erityisen kiinnostaviksi. Tarkemman käsittelyn tässä saavat esimerkit on taulukossa merkitty bbbb-merkillä.

```{r esimtaul, echo=FALSE}

library(readr)
library(pander)
kont <- read_lines("data/esimerkkikuvaukset/konteksti.txt")
kont <- kont[kont!=""]
tulk <- read_lines("data/esimerkkikuvaukset/kuvailu.txt")
tulk <- tulk[tulk!=""]
tab <- matrix(c(paste0("*",esim.print,"*"), kont,tulk),ncol=3,dimnames=list(c(),c("Topiikkia asettava virke", "Konteksti","Siirtymän toteutus")))
pander(tab,caption=Ref('tab',"tt_esim","Esimerkit laadullisen analyysin tuloksena syntyneistä ryhmistä"))


```






Aineiston isoimman ryhmän muodostavat esimerkin @ee_lista kaltaiset
topiikkia asettavat virkkeet. Topiikki-indikaattorina on tässä *asuntoni*-sana. Se on siis tekstin ensimmäinen eksplisiittinen maininta topiikista; asumiseen tai asuntoon ei ole viitattu edeltävissä kappaleissa. Vaikka esimerkissä @ee_lista ei täyty Dikin [-@dik1989, 275] kuvailema ehto siitä, että varsinainen ylätopiikki olisi erikseen esitelty lukijalle [vrt. myös @guijarro2001, 110], *asuntoni* on tulkittu analyysissämme alatopiikiksi (ks. osio x.x edellä). Kirjoittaja nimittäin vaikuttaa operoineen tässä, kuten useimmissa muissakin ryhmän @ee_lista[^ryhmanum] tapauksissa, yksinomaan tehtävänannon tarjoaman kysymyspatteriston ja saatavilla olevien mallitekstien puitteissa. Tästä seuraa, että asunto tai asuminen oletetaan lukijan käytettävissä olevaksi entiteetiksi [vrt. @chafe1987, 29;  @lambrecht1996, 99], ja se on tuotu tekstiin ilman ennakkomainintoja tai esittelyjä. Voisi jopa sanoa, että esimerkin @ee_lista kaltaiset tapaukset eivät niinkään aseta topiikkia, vaan ennemmin käyttävät jo asetetetuksi oletettua topiikkia (vrt. implisiittinen teema @Shore2008).

[^ryhmanum]: Viitaamme jatkossa ryhmiin tässä esitettyjen esimerkkien numeron
perusteella.

Seuraavan kiinnostavan ryhmän muodostavat esimerkin @ee_predikaatti kaltaiset tapaukset, joissa topiikki-indikaattorina on persoonamuotoinen *asua*-verbi. Virkkeiden pääasiallinen sisältö on yleensä
informaatio siitä, missä kirjoittaja on vaihtonsa aikana asunut. Tapaukset ovat edellistä ryhmää selkeämmin johdantoja uuteen aiheeseen, ja Dikin jaottelun mukaisesti esimerkin @ee_predikaatti lopussa mainittu *asuntola* muodostaa (osiossa x.x. määritellyssä termin teknisessä merkityksessä) uuden topiikin [-@dik1989, 269]. Vastaavat *asuin paikassa X* -tyyppiset rakenteet ovat siis keinoja esitellä *paikka X*, josta tällaisella virkkeellä alkava kappale kertoo. 

Kertominen ja kertova tekstityyppi ovatkin aineiston tekstilajille tyypillistä, mikä näkyy useammassakin alaryhmässä. Esimerkin @ee_narratiivi edustamassa ryhmässä asumisesta raportoidaan kertovan
tekstityypin avulla, mikä käy annetusta esimerkistä esiin erityisen selvästi, koska
kirjoittaja on käyttänyt ajan ilmausta. Aikamuoto ryhmän @ee_narratiivi virkkeissä on tyypillisesti imperfekti. Esimerkin @ee_ennakoivat edustamat virkkeet ovat ajallisesti muita monitasoisempia. Lukija johdatetaan kappaleen topiikkiin kuvaamalla jotakin, mikä on tapahtunut ennen sitä ajanjaksoa, jolle varsinainen käsiteltävä topiikki sijoittuu. 

Yhtälailla ryhmittelystämme on löydettävissä erilaisia tapoja aloittaa luonnehtimalla omia kokemuksiaan. Esimerkissä @ee_omakokemus topiikkia indikoi *asuminen*, mikä tähän ryhmään luokitelluille onkin varsin tyypillistä: jostakin varsinaisen diskurssitopiikin osa-alueelta tiivistetään oma kokemus kompleksiseen deverbaalijohdokseen, jota luonnehditaan predikatiivilauseella. Näissä tapauksissa kuvataan, miten *asunnon hakeminen oli helppoa* tai miten *kaikkein vaikeinta
oli asunnon löytäminen*. Strategiana on itsestään käsin kertoa, miten asiat ovat sujuneet, omia onnistumisia ja epäonnistumisia arvioiden. Informaatiorakenteen kannalta 
nämä tapaukset ovat monesti ryhmän @ee_lista tapaan alatopiikkeja. Esimerkki @ee_omakokemus
on kuitenkin esimerkkiä @ee_lista selvemmin topiikkia asettava virke, sillä siinä
asumisen rooli yhtenä vaihtokokemuksen osana on ilmaistu eksplisiittisesti.

[tähän seuraavaksi etäännytetyt kuvailut ja sitte lopetus linkkihommiin]


Esimerkissä @ee_linkki indikaattorina on *asuntoloista*-sana. Ilman kontekstia
tarkasteltuna tämäkin tapaus vaikuttaa samalta kuin listamainen esimerkki, mutta
laajemman analyysin tuloksena selvisi, että kirjoittaja on jo aiempana,
kirjoittaessaan etukäteisjärjestelyistä ja kohdemaahan saapumisesta, rakentanut
kuvaa paikallisista asuntolavaihtoehdoista ja asuntolassa elämisestä. Tämän
ryhmän tekstit sijoittuvatkin toissijaisesti myös johonkin toiseen alaryhmään,
mutta ovat erottuneet omasta alaryhmästään kontekstin tarkastelun vaiheessa.

`r esimerkki`


Esimerkin @ee_linkki kaltaisia aiempaan kontekstiin tietoisesti sidottuja
tapauksia on aineistossa `r total` kappaletta. Näissä tapauksissa kyse on 
virketasolla tarkasteltuna joko annetuista topiikeista -- jos
kontekstuaalinen linkki on muodostettu suhteellisen lähellä tässä käsiteltävää
varsinaista asumiskappaletta  -- tai, jos edellinen maininta on selvästi
kauempana, palautetuista topiikeista [@dik1989, 270--271]. X:ssä 
tämän ryhmän virkkeessä kappaletta edeltää välitotsikko.

```{r, include=FALSE}
detach(esim.ordered[[5]])
attach(esim.ordered[[6]])
```

`r esimerkki`

Esimerkissä @ee_staattinen kirjoittaja esittelee uuden topiikin lähtemällä
liikkeelle konkreettisesti asuntonsa luonnehtimisesta (vrt. esimerkki
@ee_omakokemus, jossa luonnehditaan kirjoittajan kokemusta). Vastaavia
asuntolaa tai asumista staattisesti kuvaavia topiikin asettavia virkkeitä on
kaikkiaan `r total` kappaletta. Informaatiorakenteeltaan nämä tapaukset ovat
monesti lähellä ryhmää @ee_predikaatti, sillä molemmissa kappaleen ensimmäinen
virke esittelee lukijalle sen, minkä yksityiskohtaiseen kuvailuun koko
loppukappale keskittyy. Esimerkissä @ee_staattinen topiikki asetetaan kuitenkin
jossain määrin implisiittisemmin, ja hyppäys edellisestä aiheesta (esimerkin
@ee_staattinen tapauksessa HIV-testin teettäminen) on tyypillisesti rajumpi.
Tämä selittää sitä, että peräti `r otsikkosuhde` ryhmän @ee_staattinen
tapauksista (ei kuitenkaan tässä esitetty esimerkki) sisältää asumiskappaletta
edeltävän väliotsikon.

```{r, include=FALSE}
detach(esim.ordered[[6]])
attach(esim.ordered[[7]])
```

Esimerkki @ee_kontrasti edustaa kaikkiaan `r total` tapausta käsittävää
ryhmää, jonka ominaispiirteenä on kirjottajan itsensä vertailu
muihin vaihdossa olleisiin.

`r esimerkki`

Informaatiorakenteeltaan ryhmän @ee_kontrasti tapaukset ovat nekin tyypillisesti 
alatopiikkeja, ja olettavat indikaattorisanan implikoiman topiikin jossain määrin
esimerkin @ee_lista kaltaisesti jo asetetuksi. Toisaalta esimerkissä @ee_kontrasti
on samoja piirteitä kuin esimerkissä @ee_omakokemus: myös tässä
reflektoidaan sitä, mikä omassa kokemuksessa oli helppoa ja mikä vaikeaa. Yhdessäkään
ryhmän @ee_kontrasti tapauksessa ei ole asumiseen viittaavaa väliotsikkoa.






Kuten edellä metodin kuvauksen yhteydessä todettiin, tässä kuvatut eri
topiikin asettamistapoja edustavat ryhmät on muodostettu
sijoittamalla aina toisaan muistuttavat tapaukset samaan kategoriaan. Ryhmien
väliset rajat eivät luonnollisestikaan ole suoraviivaisia, ja jaottelun
olisi voinut tehdä muillakin tavoilla. Eri ryhmät ovat lisäksi enemmän
tai vähemmän läheisessä yhteydessä toisiinsa, ja näitä linkkejä
on tässä esitetyssä kuvauksessa pyritty osoittamaan. Seuraavaksi 
nyt esiteltyjen ryhmien rakenteellisia tyyppipiirteitä tutkitaan tarkemmin
määrällisestä näkökulmasta. Argumenttimme on, että vaikka ryhmät on muodostettu
puhtaasti tulkitsemalla eri tekstien välisiä samankaltaisuuksia,
on suurimmalle osalle ryhmistä melko yksinkertaista antaa
myös muodolliset, lähinnä rakenteeseen perustuvat määritelmät,
joiden soveltaminen voi joillekin kirjoittajille tai opettajulle olla abstrakteja
funktionaalisten ominaisuuksien kuvailuja helpompaa.




