

```{r, echo=FALSE}

ex.ids <- c(286, 42, 839, 699, 317, 107, 341,557,272,498,732,807,298)
esim <- setNames(lapply(ex.ids,function(x)MoreInfo(x)),groups.meta$Nimi)
#Järjestetään esimerkit koon mukaan
totals <- sort(sapply(esim,function(x)x$total),dec=T)
esim.ordered <- lapply(names(totals),function(x)esim[[x]])
esim.print <- sapply(esim.ordered,function(x)x$sentence)
#Tulostetaan esimerkit suuruusjärjestyksessä niin, että kukin on nimetty loogisesti
ex.names <- data.frame(group=c("Listamaiset","Selkeät yksittäiseen tapahtumaan keskittyvät narratiivit","asuin paikassa x","pari sanaa asumisesta","Linkki","yleistys","Ennakoivat","ennakoivien ja predikoivien välimaasto","oma kokemus","Yliopisto (maggy) tarjosi","Suurin osa opiskelijoista","Kontrasti","asunnon ja asumisen staattinen kuvailu"),
                       label=c("@ee_lista", "@ee_narratiivi", "@ee_predikaatti", "@ee_parisanaa", "@ee_linkki", "@ee_yleistys", "@ee_ennakoivat", "@ee_valimaasto", "@ee_omakokemus", "@ee_maggytarjosi", "@ee_suurionsa", "@ee_kontrasti", "@ee_staattinen"))
print.labels <- as.character(sapply(names(totals),function(x)ex.names$label[ex.names$group==x]))
print.names <- paste0("(",print.labels,")")

for(idx in c(1:length(esim.ordered))){
    esim.ordered[[idx]]$esimerkki <- paste(print.names[[idx]], esim.print[[idx]])
    esim.ordered[[idx]]$id <- ex.ids[which(names(esim) == esim.ordered[[idx]]$group)]
}

```

```{r, include=FALSE}
attach(esim.ordered[[1]])
```

Käymme tässä alaluvussa laadullisen analyysin tuloksena syntyneet ryhmät läpi niiden
koon mukaisessa järjestyksessä suurimmasta pienimpään. Aineiston laajimman
ryhmän, kaikkiaan `r total` tapausta, muodostavat esimerkin @ee_lista kaltaiset
topiikkia asettavat virkkeet. 
Ryhmässä on jonkin verran tekstejä 
(`r otsikoita` kpl / `r otsikkosuhde`), joissa varsinaista asumisesta kertovaa
kappaletta tai kappaleita edeltää aiheeseen johdattava väliotsikko kuten
*Asuminen* tai *Asuminen Istanbulissa* -- näin ei kuitenkaan ole tässä esitetyn
virkkeen tapauksessa. 

`r gsub("\\( "," \\(",esimerkki)`

Esimerkin @ee_lista topiikki-indikaattorina on *asuntoni*-sana, joka tälle
ryhmälle leimallisesti on lauseen alussa sijaitseva objekti.
Asumiseen tai asuntoon ei ole viitattu edeltävissä kappaleissa, vaan topiikkia
asettava virke on samalla ensimmäinen maininta itse topiikista: esimerkkiä
@ee_lista edeltävässä tekstissä kirjoittaja on käsitellyt ensin valmistelujaan
kotoa käsin, sitten kielikurssia melko seikkaperäisesti, vaihto-opiskelijoille
järjestettyä vapaa-ajan ohjelmaa ja lopuksi vielä reflektoinut omaa osaamistaan
valitsemallaan kielikurssilla. 
Informaatiorakenteellisesti tarkasteltuna esimerkin @ee_lista *asuntoni*
voidaan nähdä alatopiikkina (ks. osio x.x edellä),
vaikka esimerkissä @ee_lista ei täyty Dikin [-@dik1989, 275]
 kuvailema ehto siitä, että varsinainen ylätopiikki olisi
erikseen esitelty lukijalle [vrt. myös @guijarro2001, 110]. Kirjoittaja kuitenkin operoi tässä ja useimmissa
ryhmän @ee_lista[^ryhmanum] tapauksissa niin selkeästi tehtävänannossa ehdotetun rakenteen
puitteissa, että hän olettaa lukijan automaattisesti jakavan käsityksen siitä,
mitä  aiheita tekstin diskurssitopiikkiin, vaihtokokemukseen, liittyvien
asioiden joukko pitää sisällään. Asunto tai asuminen nähdään toisin sanoen
lukijan käytettävissä olevana entiteettinä [vrt. @chafe1987, 29;  @lambrecht1996, 99],
mikä mahdollistaa sen tuomisen tekstiin ilman ennakkomainintoja tai esittelyjä.
Voisi jopa sanoa, että esimerkin @ee_lista kaltaiset tapaukset eivät niinkään
aseta topiikkia, vaan ennemmin käyttävät jo asetetetuksi oletettua topiikkia.




[^ryhmanum]: Viitaamme jatkossa ryhmiin tässä esitettyjen esimerkkien numeron
perusteella.

```{r, include=FALSE}
detach(esim.ordered[[1]])
attach(esim.ordered[[2]])
```

Toiseksi suurimman laadullisen analyysin tuloksena syntyneistä ryhmistä muodostavat
esimerkin @ee_predikaatti kaltaiset tapaukset, joita tutkimusaineistossa on
`r total` kappaletta. Esimerkkiä @ee_predikaatti samoin kuin `r otsikoita-1`
muuta tämän ryhmän virkettä (yht. `r otsikkosuhde` ryhmän tapauksista) edeltää
asumiseen viittaava väliotsikko.

`r esimerkki`

Kaikissa ryhmän @ee_predikaatti tapauksista topiikki-indikaattorina on
persoonamuotoinen *asua*-verbi, ja virkkeiden pääasiallinen sisältö on yleensä
informaatio siitä, missä kirjoittaja on vaihtonsa aikana asunut. Tämän ryhmän
tapaukset ovat edellistä ryhmää selkeämmin nimenomaan johdantoja uuteen
aiheeseen, ja Dikin jaottelun mukaisesti esimerkin @ee_predikaatti lopussa
mainittu *asuntola* muodostaa (osiossa x.x. määritellyssä termin teknisessä
merkityksessä) uuden topiikin [-@dik1989, 269]. Vastaavat *asuin paikassa X* -tyyppiset
rakenteet ovat siis keinoja esitellä *paikka X*, josta tällaisella virkkeellä
alkava kappale kertoo. Esimerkin @ee_predikaatti tapauksessa kirjoittaja
jatkaa kappalettaan kuvailemalla asuntonsa sisustuksen, kämppäkaverit ja vuokran
suuruuden.


```{r, include=FALSE}
detach(esim.ordered[[2]])
attach(esim.ordered[[3]])
```

Esimerkin @ee_ennakoivat kaltaisten tapausten muodostama ryhmä on täsmalleen
samankokoinen kuin ryhmä @ee_predikaatti (`r total` tapausta) -- sattumalta myös otsikoitujen
kappaleiden määrä on identtinen (`r otsikoita` kappaletta).

`r esimerkki`

Esimerkin @ee_ennakoivat edustamat virkkeet ovat ajallisesti 
muita monitasoisempia. Lukija johdatetaan kappaleen topiikkiin kuvaamalla
jotakin, mikä on tapahtunut ennen sitä ajanjaksoa, jolle varsinainen
käsiteltävä topiikki sijoittuu. Esimerkin @ee_ennakoivat tapauksessa
luodaan pieni jännite: jos kerran ensimmäiseksi kuukaudeksi oli löydetty
AirBnb-asunto, miten asumisasia lopullisesti ratkaistiin?
Avausvirkkeen jälkeen kappaleessa selviää, että AirBnb-ratkaisusta
muodostuikin lopulta asunto koko vaihdon ajaksi. 
Kappaleen loppuosassa kirjoittaja kuvailee tarkemmin asunnon yksityiskohtia: sijaintia, 
kulkuyhteyksiä ja tyypillisyyttä kohdekulttuurissa. Informaatiorakenteeltaan ryhmä @ee_ennakoivat
onkin hyvin samanlainen kuin edellinen ryhmä: koko kappaleen topiikkina
oleva *asunto* esitellään uutena topiikkina ensimmäisessä virkkeessä.

```{r, include=FALSE}
detach(esim.ordered[[3]])
attach(esim.ordered[[4]])
```

Neljäntenä ryhmänä tarkastellaan seuraavanlaisia tapauksia, joissa 
topiikki asetetaan luonnehtimalla jotenkin kirjoittajan henkilökohtaista kokemusta
aiheesta:

`r esimerkki`

Esimerkissä @ee_omakokemus topiikkia indikoi *asuminen*, mikä tähän ryhmään
luokitelluilla kaikkiaan `r total` tapauksella 
onkin tyypillistä:
kenties suoraviivaisin tapa kuvailla omaa kokemusta jostakin varsinaisen
diskurssitopiikin osa-alueesta on niputtaa kokemus nominalisoituun
verbimuotoon ja luonnehtia tätä predikatiivilauseella. Näissä tapauksissa
kuvataan, miten *asunnon hakeminen oli helppoa* tai miten *kaikkein vaikeinta
oli asunnon löytäminen*. Kirjoittajan näkökulma onkin usein koko tekstin ja diskurssitopiikinkin
tasolla subjektiivinen -- strategiana on kertoa käsiteltävästä asiasta
sen kautta, miten asiat ovat sujuneet, omia onnistumisia ja epäonnistumisia
arvioiden. Informaatiorakenteen kannalta 
nämä tapaukset ovat monesti ryhmän @ee_lista tapaan alatopiikkeja. Esimerkki @ee_omakokemus
on kuitenkin esimerkkiä @ee_lista selvemmin topiikkia asettava virke, sillä siinä
asumisen rooli yhtenä vaihtokokemuksen osana on ilmaistu eksplisiittisesti.
Vain kahdessa ryhmän  @ee_omakokemus tapauksessa asumisesta kertovaa
kappaletta edeltää väliotsikko.

```{r, include=FALSE}
detach(esim.ordered[[4]])
attach(esim.ordered[[5]])
```

Esimerkissä @ee_linkki indikaattorina on *asuntoloista*-sana. Ilman kontekstia
tarkasteltuna tämäkin tapaus vaikuttaa samalta kuin listamainen esimerkki, mutta
laajemman analyysin tuloksena selvisi, että kirjoittaja on jo aiempana,
kirjoittaessaan etukäteisjärjestelyistä ja kohdemaahan saapumisesta, rakentanut
kuvaa paikallisista asuntolavaihtoehdoista ja asuntolassa elämisestä. Tämän
ryhmän tekstit sijoittuvatkin toissijaisesti myös johonkin toiseen alaryhmään,
mutta ovat erottuneet omasta alaryhmästään kontekstin tarkastelun vaiheessa.

`r esimerkki`


Esimerkin @ee_linkki kaltaisia aiempaan kontekstiin tietoisesti sidottuja
tapauksia on aineistossa `r total` kappaletta. Näissä tapauksissa kyse on 
virketasolla tarkasteltuna joko annetuista topiikeista -- jos
kontekstuaalinen linkki on muodostettu suhteellisen lähellä tässä käsiteltävää
varsinaista asumiskappaletta  -- tai, jos edellinen maininta on selvästi
kauempana, palautetuista topiikeista [@dik1989, 270--271]. X:ssä 
tämän ryhmän virkkeessä kappaletta edeltää välitotsikko.

```{r, include=FALSE}
detach(esim.ordered[[5]])
attach(esim.ordered[[6]])
```

`r esimerkki`

Esimerkissä @ee_staattinen kirjoittaja esittelee uuden topiikin lähtemällä
liikkeelle konkreettisesti asuntonsa luonnehtimisesta (vrt. esimerkki
@ee_omakokemus, jossa luonnehditaan kirjoittajan kokemusta). Vastaavia
asuntolaa tai asumista staattisesti kuvaavia topiikin asettavia virkkeitä on
kaikkiaan `r total` kappaletta. Informaatiorakenteeltaan nämä tapaukset ovat
monesti lähellä ryhmää @ee_predikaatti, sillä molemmissa kappaleen ensimmäinen
virke esittelee lukijalle sen, minkä yksityiskohtaiseen kuvailuun koko
loppukappale keskittyy. Esimerkissä @ee_staattinen topiikki asetetaan kuitenkin
jossain määrin implisiittisemmin, ja hyppäys edellisestä aiheesta (esimerkin
@ee_staattinen tapauksessa HIV-testin teettäminen) on tyypillisesti rajumpi.
Tämä selittää sitä, että peräti `r otsikkosuhde` ryhmän @ee_staattinen
tapauksista (ei kuitenkaan tässä esitetty esimerkki) sisältää asumiskappaletta
edeltävän väliotsikon.

```{r, include=FALSE}
detach(esim.ordered[[6]])
attach(esim.ordered[[7]])
```

Esimerkki @ee_kontrasti edustaa kaikkiaan `r total` tapausta käsittävää
ryhmää, jonka ominaispiirteenä on kirjottajan itsensä vertailu
muihin vaihdossa olleisiin.

`r esimerkki`

Informaatiorakenteeltaan ryhmän @ee_kontrasti tapaukset ovat nekin tyypillisesti 
alatopiikkeja, ja olettavat indikaattorisanan implikoiman topiikin jossain määrin
esimerkin @ee_lista kaltaisesti jo asetetuksi. Toisaalta esimerkissä @ee_kontrasti
on samoja piirteitä kuin esimerkissä @ee_omakokemus: myös tässä
reflektoidaan sitä, mikä omassa kokemuksessa oli helppoa ja mikä vaikeaa. Yhdessäkään
ryhmän @ee_kontrasti tapauksessa ei ole asumiseen viittaavaa väliotsikkoa.


```{r, include=FALSE}
detach(esim.ordered[[7]])
attach(esim.ordered[[8]])
```

Samoin kuin esimerkissä @ee_omakokemus, myös esimerkissä @ee_yleistys
topiikki-indikaattorina on koko lauseen ensimmäisena sijaitseva
*asuminen*-sana. Erona näiden esimerkkien välillä on, että siinä
missä esimerkki @ee_omakokemus on informaatiorakenteen kannalta 
omasta vaihtokokemuksesta lohkaistu alatopiikki, ankkuroituu esimerkki @ee_yleistys
siihen fyysiseen paikkaan, jossa vaihto tapahtui:

`r esimerkki`

Ryhmän @ee_yleistys kirjoittajat eivät lähde liikkeelle
omista kokemuksistaan, vaan käsittelevät tilannetta laajemmin, tavoitteenaan
eräässä mielessä jakaa maailmantietoa lukijalleen. Esimerkin @ee_yleistys
edustama ryhmä kattaa kaikkiaan `r total` tapausta, joista 
kahdessa (mukaan lukien esimerkki @ee_yleistys)
asumisesta kertovaa kappaletta edeltää väliotsikko *Asuminen*. 


```{r, include=FALSE}
detach(esim.ordered[[8]])
attach(esim.ordered[[9]])
```

Yleistys kirjoittajan oman kokemuspiirin ulkopuolelle voidaan
kuitenkin tehdä myös toisella tavalla. Esimerkissä
@ee_maggytarjosi ja kahdeksassa muussa tapauksessa tämä tapahtuu 
keskittymällä johonkin ulkoiseen agenttiin, jonka toimet
vaikuttavat kirjoittajaan yleisesti ja asumisen järjestymiseen
erityisesti:

`r esimerkki`

Esimerkissä @ee_maggytarjosi  on informaatiorakenteen kannalta 
katsottuna kyse esimerkkien @ee_predikaatti, @ee_ennakoivat ja @ee_staattinen
tapaan uudesta topiikista, mutta sen esittely toteutetaan hyödyntämällä
jotakin tekstin kannalta keskeistä toimijaa, tässä tapauksessa
suurlähetystön henkilökuntaa. Kuten ryhmän @ee_kontrasti kohdalla, 
myös ryhmässä @ee_maggytarjosi yli puolessa tapauksia (`r otsikkosuhde`) 
asumisesta kertovaa kappaletta edeltää väliotsikko.

```{r, include=FALSE}
detach(esim.ordered[[9]])
attach(esim.ordered[[10]])
```

Esimerkin @ee_narratiivi edustamassa ryhmässä asumisesta raportoidaan kertovan
tekstityypin avulla, mikä käy tästä esimerkistä esiin erityisen selvästi, koska
kirjoittaja on käyttänyt ajan ilmausta. 

`r esimerkki`

Aikamuoto ryhmän @ee_narratiivi virkkeissä on tyypillisesti imperfekti.
Näissäkin tapauksissa topiikki-indikaattori on informaatiorakenteen kannalta
uusi topiikki, joka esimerkin narratiivisuuden vuoksi tulee asetetuksi
muita tässä tarkasteltuja uuden topiikin sisältäviä ryhmiä
implisiittisemmin.  Kaikkiaan ryhmään @ee_narratiivi kuuluu
`r total` tapausta, joista niistäkin suurin osa (`r otsikoita` kpl)
sisältää väliotsikon.

```{r, include=FALSE}
detach(esim.ordered[[10]])
attach(esim.ordered[[11]])
```
Oman, selvästi muista erottuvan ryhmänsä muodostavat ne esimerkin @ee_parisanaa
edustamat `r total` tapausta, joissa kirjoittaja
eksplisiittisesti ilmaisee siirtyvänsä käsittelemään asumista.

`r esimerkki`

*Sitten pari sanaa asumisesta* -tyyppisten
johdantovirkkeiden voisi ajatella jossain määrin korvaavan väliotsikoita tekstissä,
vaikka yksi tähän ryhmään luokiteltu virke
(*Monella varmaan herää jo kysymys, entäs asuminen?*) tekeekin poikkeuksen.
Nämä `r total` esimerkkiä edustavat Dikin jaottelussa uusia topiikkeja [-@dik1989, 268], ja
ovat aiheeseen johdattamisen implisiittisyys--eksplisiittisyys-asteikon
eksplisiittisessä ääripäässä (vrt. päinvastaisessa ääripäässä sijaitseva ryhmä @ee_lista).


```{r, include=FALSE}
detach(esim.ordered[[11]])
attach(esim.ordered[[12]])
```

Laadullisessa analyysissa luokiteltiin omaksi pieneksi ryhmäkseen 
myös esimerkin @ee_valimaasto kaltaiset `r total` tapausta:


`r esimerkki`


Nämä topiikkia asettavat tapaukset sijoittuvat ryhmien @ee_predikaatti,
@ee_ennakoivat ja @ee_narratiivi välimaastoon. Kuten mainituissa ryhmissä,
myös näissä tapauksissa kyseessä on varsinainen aiheeseen johdattava
virke, jossa kappaleen topiikki esitellään uutena avausvirkkeen
loppupuolella. Myös ryhmässä @ee_valimaasto 
kuvataan ajallinen jännite, mutta se esitetään usein eri järjestyksessä
kuin ryhmässä @ee_ennakoivat. Siinä missä esimerkki @ee_ennakoivat
esitti kappaleen alussa avoimen tilanteen ja myöhemmässä kappaleessa tilanteen
ratkaisun, aloittaa esimerkki @ee_valimaasto ratkaisusta (saavuttaessa asunto
oli jo löydetty) ja käyttää lopun kappaleen takaumamaisesti sen kuvailuun,
miten ratkaisuun päästiin (kirjoittaja oli etsinyt asuntoa valmiiksi Facebookin
kautta).

```{r, include=FALSE}
detach(esim.ordered[[12]])
attach(esim.ordered[[13]])
```

Pienimmän mutta silti tarkastelemisen arvoisen ryhmän aineistossamme muodostivat
esimerkki @ee_suurionsa ja kolme muuta vastaavaa tapausta:

`r esimerkki`

Nämä topiikkia asettavat virkkeet ovat lähellä ryhmää @ee_kontrasti, johon luetuissa
tapauksissa oleellista on kirjoittajan itsensä vertailu muihin. Ryhmässä
@ee_suurionsa kirjoittaja lähtee liikkeelle siitä, miten yleensä
tehdään tai miten suurin osa tekee. Tämä voitaisiin esittää 
vastakohtana omalla kokemukselle, mutta ryhmän @ee_suurionsa tapauksille on
tyypillistä, että myös kirjoittaja noudattaa kuvailtua ennemmistön toimintatapaa.
Virke @ee_suurionsa on todella vain keino johdattaa lukija kappaleen varsinaiseen
aiheeseen, *Ekonom*-nimiseen asuntolaan (uusi topiikki), jonka sijainnista, vuokratasosta
ja muista ominaisuuksista kappale kertoo. Yhtä lukuun ottamatta 
kaikki tämän ryhmän tapaukset sisältävät myös asumiseen viittaavan
väliotsikon.


Kuten edellä metodin kuvauksen yhteydessä todettiin, tässä kuvatut eri
topiikin asettamistapoja edustavat ryhmät on muodostettu
sijoittamalla aina toisaan muistuttavat tapaukset samaan kategoriaan. Ryhmien
väliset rajat eivät luonnollisestikaan ole suoraviivaisia, ja jaottelun
olisi voinut tehdä muillakin tavoilla. Eri ryhmät ovat lisäksi enemmän
tai vähemmän läheisessä yhteydessä toisiinsa, ja näitä linkkejä
on tässä esitetyssä kuvauksessa pyritty osoittamaan. Seuraavaksi 
nyt esiteltyjen ryhmien rakenteellisia tyyppipiirteitä tutkitaan tarkemmin
määrällisestä näkökulmasta. Argumenttimme on, että vaikka ryhmät on muodostettu
puhtaasti tulkitsemalla eri tekstien välisiä samankaltaisuuksia,
on suurimmalle osalle ryhmistä melko yksinkertaista antaa
myös muodolliset, lähinnä rakenteeseen perustuvat määritelmät,
joiden soveltaminen voi joillekin kirjoittajille tai opettajulle olla abstrakteja
funktionaalisten ominaisuuksien kuvailuja helpompaa.




