

```{r, echo=FALSE}

ex.ids <- c(286, 42, 314, 699, 317, 107, 341,557,272,498,732,390,298)
esim <- setNames(lapply(ex.ids,function(x)MoreInfo(x)),groups.meta$Nimi)
#Järjestetään esimerkit koon mukaan
totals <- sort(sapply(esim,function(x)x$total),dec=T)
esim.ordered <- lapply(names(totals),function(x)esim[[x]])
esim.print <- sapply(esim.ordered,function(x)x$sentence)
```


```{r, echo=FALSE}

#Tulostetaan esimerkit suuruusjärjestyksessä niin, että kukin on nimetty loogisesti
ex.names <- data.frame(group=c("Listamaiset","Selkeät yksittäiseen tapahtumaan keskittyvät narratiivit","asuin paikassa x","pari sanaa asumisesta","Linkki","yleistys","Ennakoivat","ennakoivien ja predikoivien välimaasto","oma kokemus","Yliopisto (maggy) tarjosi","Suurin osa opiskelijoista","Kontrasti","asunnon ja asumisen staattinen kuvailu"),
                       label=c("@ee_lista", "@ee_narratiivi", "@ee_predikaatti", "@ee_parisanaa", "@ee_linkki", "@ee_yleistys", "@ee_ennakoivat", "@ee_valimaasto", "@ee_omakokemus", "@ee_maggytarjosi", "@ee_suurionsa", "@ee_kontrasti", "@ee_staattinen"))
print.labels <- as.character(sapply(names(totals),function(x)ex.names$label[ex.names$group==x]))
print.names <- paste0("(",print.labels,")")
examples <- setNames(paste(print.names,esim.print,"\n"),gsub("@ee_","",ex.names$label))

```

`r examples["lista"]`

Esimerkissä @ee_lista indikaattorina on *asuntoni*-sana. Tämän ryhmän tekstit
muodostavat aineiston määrällisesti laajimman ryhmän ja leimallista
indikaattorin sisältäville lauseille on, että indikaattori on useimmiten
lauseen objekti ja hyvin usein myös lauseen ensimmäinen sana. Tämän ryhmän
teksteissä indikaattori edustaa yleensä kontekstissaan ns. uutta tietoa, eli
asumiseen, asuntoon, asuntolaan tms. ei ole viitattu edeltävässä tekstissä.
Tätä esimerkkiä edeltävässä tekstissä kirjoittaja on käsitellyt ensin
valimistelujaan kotoa käsin, sitten kielikurssia melko seikkaperäisesti,
vaihto-opiskelijoille järjestettyä vapaa-ajan ohjelmaa ja lopuksi vielä
reflektoi omaa osaamistaan valitsemallaa kielikurssilla. Pitää vielä lisätä,
minkä verran tässä ryhmässä on väliotsikoita. Hiukan kesken siis on.

Toiseksi suurimman ryhmän (`r esim[["oma kokemus"]]$total` tapausta)
aineistossa muodostavat esimerkin @ee_predikaatti kaltaiset topiikkia asettavat
virkkeet. Kaikissa tämän ryhmän tapauksissa topiikki-indikaattorina
on persoonamuotoinen *asua*-verbi, ja virkkeiden pääasiallinen sisältö
on yleensä informaatio siitä, missä kirjoittaja on vaihtonsa aikana asunut.
Tässä ryhmässä erilliset väliotsikot ovat melko harvinaisia, sillä
niitä esiintyy vain `r esim[["oma kokemus"]]$otsikkosuhde` tapauksia.

Esimerkin @ee_ennakoivat edustamat virkkeet ovat ajallisesti 
muita monitasoisempia. Lukija johdatetaan kappaleen topiikkiin kuvaamalla
jotakin, mikä on tapahtunut ennen sitä ajanjaksoa, jolle varsinainen
käsiteltävä topiikki sijoittuu. Esimerkin @ee_ennakoivat tapauksessa
luodaan pieni jännite: jos kerran ensimmäiseksi kuukaudeksi oli löydetty
AirBnb-asunto, miten asumisasia lopullisesti ratkaistiin?
Avausvirkkeen jälkeen kappaleessa selviää, että AirBnb-ratkaisusta
muodostuikin lopulta asunto koko vaihdon ajaksi. 
Kappaleen loppuosassa kirjoittaja kuvailee tarkemmin asunnon yksityiskohtia: sijaintia, 
kulkuyhteyksiä ja tyypillisyyttä kohdekulttuurissa. Esimerkin @ee_ennakoivat
kaltaiset tapaukset on melko usein (`r esim[["Ennakoivat"]]$otsikoita`
tapausta `r esim[["oma kokemus"]]$total`:stä) eroteltu muusta tekstistä
väliotsikolla. Ryhmä muistuttaa
jossain määrin esimerkin @ee_narratiivi edustamaa ryhmää. 

Esimerkki @ee_omakokemus edustaa ryhmää, johon kuuluvissa teksteissä 
topiikki asetetaan luonnehtimalla jotenkin kirjoittajan henkilökohtaista kokemusta
aiheesta. Tähän valitussa virkkeessä topiikkia indikoi *asuminen*, mikä ryhmään
luokitelluilla kaikkiaan `r esim[["oma kokemus"]]$total` tapauksella 
(`r esim[["oma kokemus"]]$suht.koko` koko aineistosa) onkin tyypillistä:
kenties suoraviivaisin tapa kuvailla omaa kokemusta jostakin varsinaisen
diskurssitopiikin osa-alueesta on niputtaa kokemus nominalisoituun
verbimuotoon ja luonnehtia tätä predikatiivilauseella. Näissä tapauksissa
kuvataan, miten *asunnon hakeminen oli helppoa* tai miten *kaikkein vaikeinta
oli asunnon löytäminen*. Kirjoittajan näkökulma onkin usein koko tekstin ja diskurssitopiikinkin
tasolla subjektiivinen -- strategiana on kertoa käsiteltävästä asiasta
sen kautta, miten asiat ovat sujuneet, omia onnistumisia ja epäonnistumisia
arvioiden. Kovinkaan monessa tämän ryhmän tapauksessa asumisesta kertovaa
kappaletta ei edellä otsikko (yhteensä `r esim[["oma kokemus"]]$otsikoita` tapausta).

Esimerkissä @ee_linkki indikaattorina on *asuntoloista*-sana. Ilman kontekstia
tarkasteltuna tapaus vaikuttaa samalta kuin listamainen esimerkki, mutta
laajemman analyysin tuloksena selvisi, että kirjoittaja on jo aiempana,
kirjoittaessaan etukäteisjärjestelyistä ja kohdemaahan saapumisesta, rakentanut
kuvaa paikallisista asuntolavaihtoehdoista ja asuntolassa elämisestä. Tämän
ryhmän tekstit sijoittuvatkin toissijaisesti myös johonkin toiseen alaryhmään,
mutta ovat erottuneet omasta alaryhmästään kontekstin tarkastelun vaiheessa.
Eli kirjoittaja on edeltävässä tekstissään kirjoittanut sisään asumisen tavalla
tai toisella ja jollakin lailla monimutkaisemmin kuin vain maininnut sen.
Kesken tämänkin, siirsin jo kokeeksi kumminkin.

Esimerkki @ee_staattinen

Esimerkki @ee_kontrasti

Esimerkissä @ee_yleistys indikaattorina on koko lauseen ensimmäisena sijaitseva
*asuminen*-sana. Tämän ryhmän teksteille tyypillisesti esimerkki asettaa uuden
topiikin esittämällä yleisen tason huomioita käsiteltävästä ilmiöstä. Toisin
kuin esimerkin @ee_omakokemus tapauksessa, kirjoittaja ei siis lähde liikkeelle
omista kokemuksistaan, vaan käsittelee tilannetta laajemmin, tavoitteenaan
eräässä mielessä jakaa maailmantietoa lukijalleen. Esimerkin @ee_yleistys
edustama ryhmä kattaa kaikkiaan `r esim[["yleistys"]]$total` tapausta 
(`r esim[["yleistys"]]$suht.koko` koko aineistosta), joista 
`r esim[["yleistys"]]$otsikoita`:ssa (mukaan lukien esimerkki @ee_yleistys)
asumisesta kertovaa kappaletta edeltää väliotsikko *Asuminen*. 


Esimerkki @ee_maggytarjosi

Esimerkissä @ee_narratiivi indikaattorina on *asuntolaan*-sana. Tämän ryhmän
teksteissä asuminen raportoidaan kertovan tekstityypin avulla, joka käy tästä
esimerkistä esiin erityisen selvästi, koska kirjoittaja on käyttänyt ajan
ilmausta. Aikamuoto näissä tapauksissa on tyypillisesti imperfekti. Kesken
tämäkin.


Oman, selvästi muista erottuvan ryhmänsä muodostavat ne esimerkin @ee_parisanaa
edustamat `r esim[["pari sanaa asumisesta"]]$total` tapausta, joissa kirjoittaja
eksplisiittisesti ilmaisee siirtyvänsä käsittelemään asumista. *Sitten pari sanaa asumisesta* -tyyppisten
johdantovirkkeiden voisi ajatella jossain määrin korvaavan väliotsikoita tekstissä,
vaikka yksi tähän ryhmään luokiteltu virke
(*Monella varmaan herää jo kysymys, entäs asuminen?*) tekeekin poikkeuksen.


Esimerkissä @ee_valimaasto väliotsikko


Esimerkissä @ee_suurionsa 


Kuten edellä metodin kuvauksen yhteydessä todettiin, edellä kuvatut eri
topiikin asettamistapoja edustavat ryhmät on muodostettu
sijoittamalla aina toisaan muistuttavat tapaukset samaan kategoriaan. Ryhmien
väliset rajat eivät luonnollisestikaan ole suoraviivaisia, ja jaottelun
olis voinut tehdä muillakin tavoilla. Eri ryhmät ovat lisäksi enemmän
tai vähemmän läheisessä yhteydessä toisiinsa. 




